【裁判字號】    98,上訴,1600
【裁判日期】    990114
【裁判案由】    違反毒品危害防制條例等
【裁判全文】
臺灣高等法院臺中分院刑事判決        98年度上訴字第1600號
上  訴  人
即  被  告  丙○○
                    （另案在臺灣雲林第二監獄執行中）
指定辯護人  本院公設辯護人乙○○
上  訴  人
即  被  告  丁○○
                    （另案在臺灣臺中監獄執行中）
選任辯護人  許宏達律師
上  訴  人
即  被  告  己○○
                    （另案在臺灣臺中監獄執行中）
選任辯護人  楊永吉律師
上列上訴人因違反毒品危害防制條例等案件，不服臺灣彰化地方
法院97年度訴字第2209號中華民國98年6月11日第一審判決（起
訴案號：臺灣彰化地方法院檢察署97年度偵字第5183號），提起
上訴，本院判決如下：
    主  文
原判決關於丙○○有罪部分如附表一編號(一)(三)(四)(五)(六)(七)(九)(十)（即
原判決附表一編號1、5、6、11、13、7、14、15）及如附表二編
號(二)(三)（即原判決附表一編號10、12）部分及其定應執行刑部分
；暨關於丁○○有罪部分如附表二編號(三)（即原判決附表一編號
12）部分及其定執行刑部分；及己○○部分，均撤銷。
丙○○所犯如附表一編號(一)(三)(四)(五)(六)(七)(九)(十)及共同犯如附表二編
號(二)(三)所示之罪，均累犯，分別量處如附表一編號(一)(三)(四)(五)(六)(七)
(九)(十)及如附表二編號(二)(三)所示之刑。
丁○○共同犯如附表二編號(三)所示之罪，累犯，處如附表二編號
(三)所示之刑。
己○○幫助販賣第二級毒品，累犯，處有期徒刑年。未扣案之
行動電話壹具（含0000000000門號之SIM卡）沒收，如全部或一
部不能沒收時，追徵其價額或以其財產抵償之。
其他上訴部分（即如附表一編號(二)(八)、附表二編號(一)關於丙○○
部分；附表二編號(一)(二)關於丁○○部分）駁回。
丙○○撤銷改判及上訴駁回部分，應執行有期徒刑拾柒年陸月。
扣案之海洛因壹包（淨重零點壹陸壹壹公克、驗餘淨重零點壹伍
陸貳公克）沒收銷燬之；扣案之門號0000000000號、0000000000
號行動電話（含所使用之SIM卡）各壹具沒收；未扣案之單獨販
賣毒品所得合計新臺幣陸仟伍佰元沒收，如全部或一部不能沒收
時，以其財產抵償之；未扣案之與丁○○共同販賣毒品所得新臺
幣壹仟元與丁○○連帶沒收，如全部或一部不能沒收時，以其等
財產連帶抵償之。
丁○○撤銷改判及上訴駁回部分，應執行有期徒刑拾伍年陸月。
扣案之門號0000000000號、0000000000號行動電話（含所使用之
SIM卡）各壹具沒收；未扣案之與丙○○共同販賣毒品所得新臺
幣壹仟元與丙○○連帶沒收，如全部或一部不能沒收時，以其等
財產連帶抵償之。
    事  實
一、前科部分：
(一)、丙○○曾於民國90年間因施用一、二級毒品案件，經臺灣彰
    化地方法院以90年度訴字第933號判決判處有期徒刑10月、
    10月，應執行有期徒刑1年6月確定（第1案）；又於92年間
    因施用第一、二級毒品案件，經臺灣彰化地方法院以92年度
    訴字第976號判決判處有期徒刑1年、5月，應執行有期徒刑1
    年4月確定（第2案）；復於93年間因違反槍砲彈藥刀械管制
    條例案件，經臺灣彰化地方法院以93年度斗簡字第13號判決
    判處有期徒刑6月確定（第3案），上述第2、3案並經定應執
    行刑為有期徒刑1年9月，與第1案所判處之有期徒刑1年6月
    經接續執行，於95年7月3日假釋出監，嗣遭撤銷假釋，於96
    年2月5日入監，並於96年5月27日執行完畢。
(二)、丁○○曾於87年間因竊盜案件，經臺灣彰化地方法院以87年
    度易字第1362號判決判處有期徒刑10月確定（第1案）；又
    於87年間因違反毒品危害防制條例案件，經臺灣彰化地方法
    院以87年度易字第1363號判決判處有期徒刑10月確定（第2
    案）；復於87年間因違反懲治盜匪條例等案件，經臺灣彰化
    地方法院以87年度訴字第732號判決判處有期徒刑8年確定（
    第3案），上開3案並經定應執行刑為有期徒刑9年6月，入監
    執行後，於95年4月7日縮短刑期假釋出監付保護管束。惟其
    於95年間再因竊盜案件，經臺灣彰化地方法院以95年度易字
    第946號判決判處有期徒刑10月確定（第4案）；及另於95年
    間因竊盜案件，經臺灣彰化地方法院以95年度易字第1276號
    判決判處有期徒刑5月、7月確定（第5案），嗣經臺灣彰化
    地方法院以97年度聲減字第53號裁定減刑為有期徒刑5月、2
    月15日、3月15日，並定應執行有期徒刑10月。而其前揭第
    1、2、3案之假釋則遭撤銷，並經臺灣彰化地方法院以97年
    度聲減字第53號裁定減刑為有期徒刑5月、5月及8年（此8年
    不減刑），並定應執行刑為有期徒刑8年9月，此部分所餘殘
    刑6月15日（即第1、2、3案）與前揭應執行有期徒刑10月（
    即第4、5案），經接續執行後，於97年3月3日縮刑期滿執行
    完畢。
(三)、己○○曾於72年間因搶奪搶劫軍法案件，經臺灣臺北地方法
    院以72年度訴字第1656號判決判處有期徒刑14年確定（第1
    案）；且因殺人案件，經臺灣高等法院以74年度重上更三字
    第166號判決判處有期徒刑10年確定（第2案）。前開第1、2
    案並經臺灣高等法院以75年度聲字第55號裁定定應執行刑為
    有期徒刑20年確定，嗣因適用中華民國七十七年罪犯減刑條
    例，經臺灣高等法院以77年度聲減字第10090號裁定減刑後
    定應執行刑為有期徒刑15年6月確定，再因適用中華民國八
    十年罪犯減刑條例，經臺灣高等法院以80年度聲減字第7634
    號裁定減刑後定應執行刑為有期徒刑13年3月確定，於78年7
    月14日假釋出監付保護管束。惟其復於假釋期間之81年間因
    違反槍砲彈藥刀械管制條例案件，經臺灣彰化地方法院以81
    年度訴字第1335號判決判處有期徒刑10月確定（第3案）；
    且於87年間因違反麻醉藥品管理條例、肅清煙毒條例等案件
    ，經臺灣高等法院以87年度上訴字第785號判決分別判處有
    期徒刑8月、2年10月，應執行有期徒刑3年3月確定（第4案
    ）。而其前開假釋則遭撤銷，所餘殘刑4年5月9日與第3、4
    案之罪所處刑期，經入監接續執行後，於95年1月2日假釋出
    監付保護管束，並於95年3月3日縮刑期滿執行完畢。
二、詎丙○○、丁○○、己○○均仍不知悔改，丙○○、丁○○
    明知海洛因為毒品危害防制條例第2條第2項第1款所定之第
    一級毒品；丙○○、己○○亦明知甲基安非他命為同條例第
    2 條第2項第2款經主管機關公告所定相類於安非他命之第二
    級毒品，均不得持有、轉讓、販賣。詎其等仍為下列犯罪行
    為：
(一)、丙○○基於販賣第一級毒品海洛因之犯意，以其持用之0000
    000000號行動電話作為聯絡之工具，而於如附表一編號(一)至
    (六)所載之時間、地點，以如附表一編號(一)至(六)所載之方式，
    單獨販賣海洛因給如附表一編號(一)至(六)所載之人，其中附表
    一編號(二)、(四)、(六)部分，均於聯繫交易事宜後，因故未完成
    交易；又丙○○另基於販賣第二級毒品甲基安非他命之犯意
    ，以其持用之0000000000號行動電話作為聯絡工具，於如附
    表一編號(七)所載之時間、地點，以如附表一編號(七)所載之方
    式，販賣價值新臺幣（下同）1000元之甲基安非他命給陳亮
    元（綽號「阿亮」）1次。另丙○○基於轉讓第一級毒品海
    洛因之犯意，於如附表一編號(八)至(十)所載之時間，無償轉讓
    海洛因給楊忠鵬2次、戊○○1次。（以上犯罪之時間、犯罪
    方式及犯罪所得均詳如附表一所示）
(二)、丙○○復與丁○○共同意圖營利而基於販賣第一級毒品海洛
    因之犯意聯絡，由丙○○以其持用之0000000000號行動電話
    作為聯絡之工具，於如附表二編號(一)之時間、地點，以如附
    表二編號(一)之方式，共同販賣第一級毒品給己○○1次。另
    丙○○、丁○○又基於轉讓第一級毒品海洛因之犯意聯絡，
    於如附表二編號(二)、(三)所載之時間，以如附表二編號(二)、(三)
    所載之方式，先後轉讓價值約1000元、500元之海洛因給戊○○施用（以上犯罪之時間、犯罪方式及犯罪所得均詳如附
    表二所載）。
(三)、又丙○○與綽號「黑仔」之成年男子，基於販賣第二級毒品
    甲基安非他命以營利之犯意，擬合資購買甲基安非他命以供
    販賣之用，丙○○乃於97年5月13日下午1時許，以其所持用
    之0000000000號行動電話，撥打己○○所持用之0000000000
    號行動電話聯繫，要求己○○代為調取約半兩之第二級毒品
    甲基安非他命。己○○明知丙○○係為意圖營利而取得甲基
    安非他命供販賣之用，竟基於幫助丙○○販入第二級毒品之
    犯意，由其出面聯繫不詳姓名之成年男子，之後己○○並帶
    同該名男子前往交易地點即丁○○住處附近，由該名成年男
    子直接交付價值約6、7萬元之半兩甲基安非他命給丙○○，
    並向丙○○收取現金6、7萬元。己○○即因此幫助有營利意
    圖之丙○○販入甲基安非他命。（丙○○基於營利之意圖而
    販入甲基安非他命犯行未據起訴）
三、嗣經檢察官依警方聲請向臺灣彰化地方法院聲請核准對丙○○上開所持用之門號0000000000號、0000000000號行動電話
    施以通訊監察，而查悉上情。旋於97年5月30日中午12時30
    分許，經警持搜索票，在彰化縣北斗鎮○○里○○路3號，
    搜索查獲戊○○，並扣得丙○○甫轉讓予戊○○之海洛因1
    包（淨重0.1611公克，驗餘淨重0.1562公克）；復於同日下
    午2時40分許，經警持搜索票，在彰化縣北斗鎮○○路295號
    「惠旺電子遊藝場」前，查獲丙○○與丁○○同乘坐在車牌
    號碼5670－DA號自小客車內，並當場查扣上開丙○○所持用
    供本案犯罪所用之行動電話2支（內各含門號0000000000 號
    、0000000000號SIM卡1張）。
四、又丙○○為警查獲後，在有偵查權之公務員尚未知悉並查獲
    其購買海洛因或甲基安非他命毒品之上手來源前，即於97年
    6 月9 日偵訊中，向檢察官供出毒品來源之上手為綽號「阿
    堂」之許天寶，經警於97年7月2日拘提許天寶到案，並經臺
    灣彰化地方法院檢察署檢察官提起公訴，業由臺灣彰化地方
    法院以98年度訴字第179號判處應執行無期徒刑，因而查獲
    許天寶販賣毒品犯行。
五、案經彰化縣警察局北斗分局報請臺灣彰化地方法院檢察署檢
    察官偵查起訴。
    理  由
壹、證據能力方面
一、按被告以外之人於偵查中向檢察官所為陳述，除顯有不可
    信之情況者外，得為證據，刑事訴訟法第159條之1第2項定
    有明文。檢察官於偵查中對被告以外之人（包括證人、鑑定
    人、告訴人、被害人等）所為之偵查筆錄，或被告以外之人
    向檢察官所提之書面陳述，性質上均屬傳聞證據。惟現階段
    刑事訴訟法規定檢察官代表國家偵查犯罪、實施公訴，依法
    其有訊問被告、證人及鑑定人之權，證人、鑑定人且須具結
    ，而實務運作時，檢察官偵查中向被告以外之人所取得之陳
    述，原則上均能遵守法律規定，不致違法取供，其可信度極
    高。又所謂「顯有不可信」之情況，係指其不可信之情形，
    甚為顯著了然者，固非以絕對不須經過調查程序為條件，然
    須從卷證本身，綜合訊問時之外部情況為形式上之觀察或調
    查，即可發現，無待進一步為實質調查之情形而言。職是，
    被告以外之人前於偵查中已具結而為證述，除反對該項供述
    得具有證據能力之一方，已釋明「顯有不可信之情況」之理
    由外，該證人於偵查中之陳述應具有證據能力。經查：證人
    高瑞成、楊忠鵬、李嶽成、嚴嘉宏、朱元興、陳亮元、許文
    正及被告丙○○、丁○○、己○○以證人身分於檢察官偵查
    中所為之陳述，均經依法具結，且檢察官亦無何違法取供之
    顯不可信之情況，均應有證據能力。
二、復按刑事訴訟法第159條之1第2項所定得為證據之被告以外
    之人於偵查中向檢察官所為之陳述，包括共同被告非以證人
    身分於偵查中向檢察官所為之陳述，係有關證據能力之規定
    ，無關乎證據之證明力。故共同被告在被告本人之案件調查
    中，如已轉換為證人，依法具結陳述，並賦予被告對該共同
    被告所為之陳述為詰問之機會者，該以共同被告身分所為之
    陳述，法院即非不得與其以證人身分所為之陳述，綜合該被
    告以外之人全部供述證據，斟酌案內其他調查之證據資料，
    本於經驗法則及論理法則，作合理之比較而為取捨、判斷，
    此乃實質證據價值之自由判斷問題；非謂於被告本人案件中
    ，僅能採取共同被告以證人身分所為之陳述作為判斷之依據
    ，該非以證人身分之共同被告所為之陳述，即為無證據能力
    ，而應予排除不用（最高法院96年度台上字第1677號判決參
    照）。本件被告丙○○、丁○○、己○○於原審及本院審理
    時，分別以證人身分具結後，由相關被告及其辯護人就個別
    所涉情節為交互詰問，已保障被告之對質詰問權，則被告丙○○、丁○○及己○○於警詢、偵查時，以被告身分經調查
    所為之陳述，即應具有證據能力，而得由本院綜合其全部供
    述內容，並斟酌案內其他調查之證據資料，本於經驗法則及
    論理法則，作合理之比較而為取捨、判斷。
三、再按有事實足認被告或犯罪嫌疑人有最輕本刑為3 年以上有
    期徒刑之罪嫌，並危害國家安全或社會秩序情節重大，而有
    相當理由可信其通訊內容與本案有關，且不能或難以其他方
    法蒐集或調查證據者，得發通訊監察書。通訊監察書，偵查
    中由檢察官依司法警察機關聲請或依職權以書面記載第11條
    之事項，並敘明理由、檢附相關文件，聲請該管法院核發，
    審判中由法官依職權核發。又除法律另有規定外，實施刑事
    訴訟程序之公務員因違背法定程序取得之證據，其有無證據
    能力之認定，應審酌人權保障及公共利益之均衡維護，通訊
    保障及監察法第5條第1項第1款、第2項、刑事訴訟法第158
    條之4分別定有明文。本件被告丙○○所使用之0000000000
    號、0000000000號行動電話之監聽錄音，係經臺灣彰化地方
    法院檢察署檢察官聲請原審法院核准在案，有詳載聲監案號
    、案由、監察電話、對象及譯文人等之原審法院通訊監察書
    及譯文紀錄等附卷可參，係依法所為之監聽。況審酌電話監
    聽侵害被告權益之種類及輕重、對於被告訴訟上防禦不利益
    之程度、犯罪所生之危害或實害等情形，兼顧人權保障及公
    共利益之均衡維護，堪認本件此部分電話監聽合於比例原則
    ，應具有證據能力。另被告丙○○所持用之0000000000號行
    動電話與己○○持用之0000000000號行動電話，於97年5月1
    3日13時05分許之通訊對話內容，業經本院於98年11月2日當
    庭勘驗監聽錄音光碟，勘驗結果與卷附之通訊監察譯文內容
    相符（內容詳後述），則上開通訊監察譯文自有證據能力。
四、又按被告以外之人於審判外之陳述，雖不符刑事訴訟法第15
    9條之1至第159條之4之規定，然經當事人於審判程序同意作
    為證據，法院審酌該言詞陳述作成時之情況，認為適當者，
    亦得為證據；當事人、代理人或辯護人於法院調查證據時，
    知有刑事訴訟法第159條第1項不得為證據之情形，而未於言
    詞辯論終結前聲明異議者，視為有前項之同意，刑事訴訟法
    第159條之5定有明文。核其立法意旨，在於傳聞證據未經當
    事人之反對詰問予以核實，原則上先予排除。惟若當事人已
    放棄反對詰問權，於審判程序中表明同意該等傳聞證據可作
    為證據；或於言詞辯論終結前未聲明異議，基於尊重當事人
    對傳聞證據之處分權，暨證據資料愈豐富，愈有助於真實發
    見之理念，且強化言詞辯論主義，使訴訟程序得以順暢進行
    ，上開傳聞證據亦均具有證據能力。經查：本案採為判決基
    礎之被告以外之人於審判外之言詞或書面陳述，固屬傳聞證
    據，除前述證據能力之判斷部分外，其餘本案採為判決基礎
    之審判外陳述及文書資料，公訴人、被告及其等辯護人均不
    爭執，即同意有證據能力，本院審酌上開陳述或文書作成時
    之情況，並無違法取證之瑕疵，認以之作為證據為適當，揆
    諸上開規定，自有證據能力。
貳、實體方面
一、訊據被告丙○○對於上開犯罪事實均坦承不諱，且其於原審
    行準備程序時亦坦承全部犯罪事實，另其於97年6月12日偵
    查中亦陳稱：「就我的犯行，我願意承認。」等語（97年度
    偵字第5183號偵卷(二)第26頁），且被告丙○○於本院審理時
    復供稱：其於偵查中即已自白全部犯罪事實等語。另訊據被
    告丁○○、己○○均矢口否認上揭犯行，被告丁○○辯稱：
    其並未與丙○○共同販賣毒品，當初僅係基於幫助朋友的心
    態，幫丙○○轉交海洛因給己○○而已，其並未從中獲利；
    另97年5月23日，是戊○○跟丙○○索討海洛因，其因為丙○○來電麻煩其幫忙，其基於跟戊○○是好朋友的立場，才
    將其身上的海洛因拿去給戊○○解癮，其並非販賣云云。被
    告己○○則辯稱：其未曾到過丁○○的家，因其不曉得丁○○的家在那裏，也不曾幫丙○○調過毒品，其僅提供電話要
    他們自己去問，其並未幫助丙○○販入海洛因云云。然查：
(一)、就如附表一所示之犯罪事實，被告丙○○均坦承不諱，並有
    被告丙○○所有經扣案之行動電話2支（內各含門號0000000
    000號、0000000000號SIM卡1張）可資佐證。且其各次犯行
    復有下列證據可證：
  1.附表一編號(一)部分（即原判決附表一編號1）：
    另據證人高瑞成於97年6月2日警詢及偵查中證述明確（97年
    度偵字第5183號偵查卷(一)，第12-14、31-33頁），而高瑞成
    確與丙○○有聯繫毒品交易事宜，並有高瑞成所持用之0000
    000000號行動電話（申登人顏永吉）與丙○○所持用之0000
    000000號行動電話間之通訊監察譯文資料附卷可稽（警卷第
    9頁，該通訊監察書則附於警卷第76-77頁），復有被告丙○○上開0000000000號行動電話1支扣案可資佐證。而上開000
    0000000號行動電話門號，係高瑞成之母向顏永吉借用證件
    申辦後交由高瑞成使用等情，亦據證人顏永吉、高瑞成於警
    詢時證述屬實，並有通聯調閱查詢單1份附於偵查卷（卷(一)
    第21頁）可按。上開通訊監察譯文內容如下：
    「(1)97年4月17日17時03分許
      Ｂ（高瑞成）：喂。
      Ａ（丙○○）：你誰。
      Ｂ（高瑞成）：喂..哥啊。
      Ａ（丙○○）：你要找誰。
      Ｂ（高瑞成）：我國啊他朋友。
      Ａ（丙○○）：ㄟ什麼事..你誰。
      Ｂ（高瑞成）：昨天在大新這個啊。
      Ａ（丙○○）：ㄟ怎麼樣。
      Ｂ（高瑞成）：你甘有在我們附近。
      Ａ（丙○○）：有啦。
      Ｂ（高瑞成）：有喔。
      Ａ（丙○○）：你要怎樣。
      Ｂ（高瑞成）：我要怎樣..ㄟ要半個工。
      Ａ（丙○○）：什麼。
      Ｂ（高瑞成）：啊。
      Ａ（丙○○）：我聽沒有。
      Ｂ（高瑞成）：聽沒有。
      Ａ（丙○○）：你講什麼。
      Ｂ（高瑞成）：說要叫查某工。
      Ａ（丙○○）：怎樣。
      Ｂ（高瑞成）：啊5個。
      Ａ（丙○○）：啊。
      Ｂ（高瑞成）：5百。
      Ａ（丙○○）：啊人在那裏。
      Ｂ（高瑞成）：人在茶框這裏。
      Ａ（丙○○）：要不然你來百姓公這裏..你知道嗎。
      Ｂ（高瑞成）：那裏。
      Ａ（丙○○）：阿國他旁邊這裏...你知道嗎。
      Ｂ（高瑞成）：ㄟ。
      Ａ（丙○○）：你知道嗎。
      Ｂ（高瑞成）：不要去他那裏..等一下遇到他不好意思。
      Ａ（丙○○）：不會啦..雅鄰超市○○道嗎。
      Ｂ（高瑞成）：雅鄰超市○○道。
      Ａ（丙○○）：不然你去那裏。
      Ｂ（高瑞成）：啊你多久會到。
      Ａ（丙○○）：我隨到...你是騎什麼摩托車。
      Ｂ（高瑞成）：昨天那1台迪爵。
      Ａ（丙○○）：啊你車牌是幾號。
      Ｂ（高瑞成）：車牌號...我不知道。
      Ａ（丙○○）：你看一下。
      Ｂ（高瑞成）：洞么洞。
      Ａ（丙○○）：喂。
      Ｂ（高瑞成）：010啦。
      Ａ（丙○○）：好啦。
      Ａ（丙○○）：嗯。
      (2)97年4月17日17時14分許
      Ａ（丙○○）：喂.. 你來百姓公。
      Ｂ（高瑞成）：喔...好好好..我現在這裏。
      Ａ（丙○○）：喂..你來百姓公。」
    而由上開通話內容顯示，被告丙○○與高瑞成係在彰化縣北
    斗鎮之「百姓公」廟附近，交易500元之海洛因。
  2.附表一編號(二)部分（即原判決附表一編號2）：
    另據證人楊忠鵬於97年6月2日警詢及偵查中證述明確（97年
    度偵字第5183號偵查卷(一)第4-7、27-30頁），並有楊忠鵬所
    使用之00-0000000號市內電話與丙○○所持用之0000000000
    號電話之通訊監察譯文附卷可稽（警卷第9頁）。該通話內
    容如下：
    「Ｂ（楊忠鵬）：對啦.. 我朋友說若要1的.. 你要算他多
                    少... 我說1的都4萬左右。
      Ａ（丙○○）：1錢喔。
      Ｂ（楊忠鵬）：ㄟ。
      Ａ（丙○○）：有確定嗎...有確定隨來處理啊。
      Ｂ（楊忠鵬）：他7點半會打給我。
      Ａ（丙○○）：我跟你說... 他這條若做起來，我就過關
                    了。
      Ｂ（楊忠鵬）：我現在馬上打電話跟他講.. 這就算說4萬
                    給他算可以了.. 對吧。
      Ａ（丙○○）：4萬啊。
      Ｂ（楊忠鵬）：4萬給他算可以了。
      Ａ（丙○○）：好啦...這樣就不要給他動了。
      Ｂ（楊忠鵬）：少拿8千這樣沒關係啦。
      Ａ（丙○○）：什麼。
      Ｂ（楊忠鵬）：本來是要4萬8啦...我們少拿他8千這樣沒
                    關係啦。
      Ａ（丙○○）：可以拿就拿我才有辦法過關。
      Ｂ（楊忠鵬）：我剛剛有打電話給他了。
      Ａ（丙○○）：ㄟ..要送來嗎。
      Ｂ（楊忠鵬）：我現在再打電給他一下.. 他是在問我大
                    約是4萬多塊這樣。
      Ａ（丙○○）：你跟他說... 如果他要... 都不要動它..
                    4萬5給他。
      Ｂ（楊忠鵬）：好啦。
      Ａ（丙○○）：我跟你講.. 鬍鬚ㄟ這攤一定要講成.. 講
                    成我就OK啦..真的。」
  3.附表一編號(三)部分（即原判決附表一編號5）：
    另據證人嚴嘉宏於偵查中證稱：「（97年4月25日中午12時
    45分你打2通電話給丙○○，是做什麼事？）我要向丙○○
    買安非他命跟海洛因，當天下午在丙○○北斗鎮的家裏買到
    3000元的海洛因和2000元的安非他命。」、「朱元興是我小
    時候玩伴，朱元興問我那裏可以買到海洛因，那一次是朱元
    興買了3000元的海洛因，我買了2000元的安非他命。」等語
    ；及於警詢時證稱：「此2通電話是我所撥打，丙○○接聽
    ，第1通前半段接聽者是...。『阿宏』就是我，『豬董』就
    是朱元興。『查某的』是指一級毒品海洛因，此次朱元興向
    丙○○購買3000元之海洛因，我向丙○○購買2000元二級毒
    品安非他命，此次交易地點是在丙○○住處，交易有完成。
    」等語（97年度偵字第5183號卷(二)第20-21、9-10頁）；及
    證人朱元興於偵查中證稱：「（怎麼知道可以向丙○○買海
    洛因？）是嚴嘉宏介紹我認識時帶我去的。」、「（是否於
    97年4月25日下午前往北斗鎮居○里○○街22號向丙○○買
    3000元的海洛因？）有，嚴嘉宏找我去，我從台中開車載嚴
    嘉宏到北斗鎮，嚴嘉宏下車與丙○○交易，嚴嘉宏回到車上
    就拿給我，當時我在車上，丙○○有下樓。」、「（嚴嘉宏
    是否有買安非他命？）有。」等語（97年度偵字第5183號卷
    (二)第115頁）明確，並有嚴家宏所持用之0000000000號行動
    電話與丙○○所持用之0000000000號行動電話於97年4月25
    日12時45分、同日下午1時54分之通訊監察譯文附卷可按。
    該等通訊監察譯文內容如下：
    「(1)97年4月25日12時45分
       Ａ（某男子）：喂，你那裏。
       Ｂ（嚴嘉宏）：我阿宏啦。
       Ａ（某男子）：他問說剛剛什麼事。
       Ｂ（嚴嘉宏）：你那裏有沒有查某的... 有查某的我下
                     去拿。
       Ａ（某男子）：有啊。
       Ｂ（嚴嘉宏）：有多少。
       Ａ（某男子）：你等一下。
       Ｂ（嚴嘉宏）：嗯。
       Ａ（丙○○）：阿宏..怎樣。
       Ｂ（嚴嘉宏）：有沒有查某的... 若有查某的豬哥他們
                     要下去拿啦。
       Ａ（丙○○）：有啦..隨下來啦。
       Ｂ（嚴嘉宏）：好啦，我打給他們啦。
      (2)97年4月25日下午1時54分
       Ａ（丙○○）：喂...阿宏喔。
       Ｂ（嚴嘉宏）：到了..怎樣。
       Ａ（丙○○）：你跟誰來。
       Ｂ（嚴嘉宏）：我跟豬董而已。
       Ａ（丙○○）：豬董要多少。
       Ｂ（嚴嘉宏）：（Ｂ先問豬董要多少，豬董回答跟上次
                     一樣）跟上次一樣。
       Ａ（丙○○）：好啦。」
    由上開證據顯示，被告丙○○知悉朱元興亦與嚴嘉宏前來與
    其交易毒品，且其係同時販賣3000元之海洛因給朱元興，及
    販賣2000元之甲基安非他命給嚴嘉宏。
  4.附表一編號(四)部分（即原判決附表一編號6）：
    另據證人陳翊宏於97年10月31日警詢及原審98年2月16日審
    理時證述：其確有與丙○○聯絡買賣交易毒品海洛因等語明
    確（原審卷(二)第106、107頁；原審卷(三)第122、123頁），並
    有陳翊宏所持用之0000000000號行動電話通聯調閱查詢單及
    於97年4月28日下午4時45分許與丙○○所持用之0000000000
    號電話之通訊監察譯文附卷可參，該譯文內容載明：
     「Ａ（丙○○）：他要怎樣的。
       Ｂ（陳翊宏）：現在若這樣的時候...我想說...我先試3
                     ... 拿3罐.. 你聽有嗎.. 看空間多少..
                     .若有合適我再用多一點這樣啦。
       Ａ（丙○○）：這樣喔..好啦..看你怎樣..你要去那裏
                     。
       Ｂ（陳翊宏）：我跟說..那個空間啦..比如說我現在若
                     拿3罐..那個等於8..1有沒有..是不是
                     8..1。
       Ａ（丙○○）：沒法度..不夠。
       Ｂ（陳翊宏）：不然多少..8..1。
       Ａ（丙○○）：那這樣，123..4罐..1罐1千也要4。
       Ｂ（陳翊宏）：什麼1罐1千... 不是ㄟ我們這裡是。
       Ａ（丙○○）：對啦...但是他是自己私做的...你先自
                     己來喝看看再講啦。
       Ｂ（陳翊宏）：這樣喔。
       Ａ（丙○○）：對啦。
       Ｂ（陳翊宏）：好啦我過去看看。
       Ａ（丙○○）：我先拿12罐起來...還是怎樣。
       Ｂ（陳翊宏）：沒有啦。
       Ａ（丙○○）：半打半打。
       Ｂ（陳翊宏）：先拿3罐..看空間有到那裡..我才再拿。
       Ａ（丙○○）：好好。」
     而被告丙○○於97年6月12日偵查中亦陳明：當天其確有接
     聽陳翊宏此通來電，而其談話內容所稱『空間』係指海洛
     因等語（97年度偵字第5183號(二)偵卷第30頁），核與證人
     陳翊宏於警詢時證稱：「該通電話是由我所撥出，由丙○○與我通話，『5罐』、『3罐』是指5千元及3千元的海洛
     因毒品，『8..1』是指重量1錢的海洛因的8分之1。」等語
     相符。至於本次交易是否已完成乙節，證人陳翊宏雖於警
     詢時證稱：「當時由丙○○本人與我一手交錢一手交貨完
     成交易」等語，惟其於原審審理時則證稱：「實際上是有
     跟他通電話，但沒有向他買。」、「（你之前是否有向丙○○買過海洛因？）沒有，都只有談過沒有實際買，因為
     我們住的地方離太遠了。」等語，徵諸證人陳翊宏就渠等
     是否完成交易乙節，前後所述並不一致，且依上開譯文內
     容也僅能認定被告丙○○與陳翊宏確有約定毒品海洛因買
     賣事宜，惟事後是否有完成交易，尚乏其他積極證據足以
     認定，依罪證有疑利於被告之原則，本院僅得認定渠等尚
     未完成交易而屬販賣未遂。
  5.附表一編號(五)部分（即原判決附表一編號11）：
    另據證人張榮智於97年12月9日警詢時證述明確（原審卷(二)
    第129頁），並有張榮智所持用之0000000000號與丙○○所
    持用之0000000000號行動電話，於97年5月23日12時20分許
    及同日下午1時25分許之通訊監察譯文附卷可佐（警卷第15
    頁反面）。該等之通話內容如下：
    「(1)97年5月23日12時20分許
       Ａ（丙○○）：怎樣..榮智。
       Ｂ（張榮智）：要去找你。
       Ａ（丙○○）：你要怎樣..我現在給你問看看。
       Ｂ（張榮智）：2張有嗎。
       Ａ（丙○○）：我不知道，要問啦。
       Ｂ（張榮智）：你自己身上有嗎。
       Ａ（丙○○）：都沒有。
       Ｂ（張榮智）：2張一點點而已。
       Ａ（丙○○）：你要的話..我問看看..有確定嗎。
       Ｂ（張榮智）：有啦。
       Ａ（丙○○）：我問看看再打給你。
       Ｂ（張榮智）：好啦。
      (2)97年5月23日下午1時25分許
       Ａ（丙○○）：喂你要2千嗎。
       Ｂ（張榮智）：對。
       Ａ（丙○○）：來啊。
       Ｂ（張榮智）：你在那裏。
       Ａ（丙○○）：我就在這裏跟人在講。
       Ｂ（張榮智）：一樣。
       Ａ（丙○○）：ㄟ。
       Ｂ（張榮智）：你在昨天那裏。
       Ａ（丙○○）：對啦。
       Ｂ（張榮智）：到了再打。
       Ａ（丙○○）：你確定要喔。
       Ｂ（張榮智）：對啦。
       Ａ（丙○○）：好啦。」
  6.附表一編號(六)部分（即原判決附表一編號13）：
    另據證人楊忠鵬於警詢時證稱：「（97年5月29日12時46分
    ，由0000000000行動電話撥出至00-0000000電話，.... 此
    通電話是否你接聽？由何人撥入？2千是指何事物？此通內
    容是指何意？）是丙○○打電話給我，問我是不是要買200
    0元的海洛因，我回答是，所以我前往彰化縣斗苑路上的檳
    榔攤向丙○○購買2000元的海洛因，但是我沒有錢。」等語
    （97年度偵字第5183號卷(一)第5頁背面、第6頁警詢筆錄）；
    及於偵查中證稱：「（於97年5月29日下午12時46分丙○○
    打電話給你，跟你提到『2千』，是什麼事？）我事先有打
    電話問過丙○○，看他有無2000元的海洛因可以賣給我，但
    是事後他沒有賣給我。」等語（97年度偵字第5183號卷(一)第
    29頁）屬實，並有下列通訊監察內容可稽：
    「97年5月29日12時46分許：
      Ａ（丙○○）：鬍鬚ㄟ怎麼。
      Ｂ（楊忠鵬）：我就和菜子ㄟ..秋明在這裏坐。
      Ａ（丙○○）：順兄呢。
      Ｂ（楊忠鵬）：他在睡。
      Ａ（丙○○）：車呢。
      Ｂ（楊忠鵬）：在這裏。
      Ａ（丙○○）：你找我要做什麼....要2千喔。
      Ｂ（楊忠鵬）：對。
      Ａ（丙○○）：我在姐啊這裏..檳榔攤不是家裏喔。
      Ｂ（楊忠鵬）：好好。」
  7.附表一編號(七)部分（即原判決附表一編號7）：
    另據證人陳亮元於警詢時證稱：其有向丙○○購買過1次100
    0元二級毒品安非他命，時間是約於97年5月中旬，地點在埤
    頭交流道旁OK便利商店前，由丙○○與綽號「阿香」男子開
    車共同前來，是丙○○當面與其一手交錢一手交貨完成交易
    ，其購買後自行施用等語（97年度偵字第5183號偵卷(二)第12
    4頁）；於偵查中證稱：「（是否於97年5月中旬向丙○○和
    丁○○買過安非他命？）有向丙○○買過1千元，是我打電
    話給他，應該是晚上打電話給他，我在埤頭交流道等丙○○
    ，丙○○拿給我，好像是丙○○開車來，丁○○坐在車上，
    我向丙○○買了1千元的安非他命。」、「（你怎麼知道可
    以向丙○○買安非他命？）因為丙○○有留過電話給我，是
    朋友介紹我可以向丙○○買安非他命，我不知道該朋友的真
    實姓名」等語（97年度偵字第5183號偵卷(二)第130頁）；及
    於原審審理中證稱：其於偵查中之陳述是實在的等語綦詳（
    原審卷(二)第57頁背面）。又證人陳亮元所持用之0000000000
    號與被告丙○○所持用之0000000000號電話，於97年5月16
    日及17日確有聯繫記錄，亦有渠等之通訊監察譯文內容在卷
    可稽（警卷第15頁）。
  8.附表一編號(八)部分（即原判決附表一編號4）：
    另據證人楊忠鵬於偵查中證稱：「（丙○○97年4月19日下
    午3時48分打電話給你，跟你討論1比5的海洛因，是怎麼一
    回事？）因為丙○○告訴我他有拿到很好的海洛因，我會去
    向丙○○要一些海洛因來用，.... 我接聽完電話有到北斗
    鎮丙○○的家去試用過海洛因。」等語屬實（97年度偵字第
    5183號卷(一)第29頁），並有下列通訊監察內容可稽：
    「97年4月19日下午3時48分許：
      Ａ（丙○○）：鬍鬚ㄟ。
      Ｂ（楊忠鵬）：ㄟ。
      Ａ（丙○○）：你有沒有看過1比5ㄟ。
      Ｂ（楊忠鵬）：在那裏。
      Ａ（丙○○）：現在我在路上要回來了。
      Ｂ（楊忠鵬）：好啦。
      Ａ（丙○○）：真正1比5ㄟ。
      Ｂ（楊忠鵬）：好。
      Ａ（丙○○）：要好什麼。
      Ｂ（楊忠鵬）：我來給你看看。」
  9.附表一編號(九)部分（即原判決附表一編號14）：
    並經證人楊忠鵬於警詢時證稱：97年5月29日下午6時5分許
    ，其打電話給丙○○，意思是要摻有海洛因的香菸抽，是在
    丙○○的住處向丙○○索討的等語；及於偵查中證稱：「（
    你向警察陳稱於97年5月29日下午6時5分你有打電話給丙○○，要海洛因香菸抽，是否實在？）實在。」等語（97年度
    偵字第5183號卷(一)第6頁警詢筆錄、第29頁偵查筆錄），並
    有楊忠鵬所使用之00-0000000號市話與丙○○所持用之0000
    000000號電話之通訊監察譯文附卷可參。該譯文內容載明：
    「Ａ（丙○○）：怎樣。
      Ｂ（楊忠鵬）：你們現在在那裏。
      Ａ（丙○○）：現在在家裏..在忙。
      Ｂ（楊忠鵬）：我想要跟早上一樣ㄟ..可以嗎。
      Ａ（丙○○）：好啦好啦..你來啦。
      Ｂ（楊忠鵬）：好啦。」
  10.附表一編號(十)部分（即原判決附表一編號15）：
    並據證人戊○○於警詢時證稱：「（員警於今（30）日12時
    35分許持臺灣彰化地方法院核發之搜索票執行搜索，有無查
    獲不法證物？）當場在我身上查獲一級毒品海洛因1包。」
    、「（當場查獲持有之海洛因來源為何？）是我於今（30）
    日12時許，前往彰化縣北斗鎮○○街與中華路口綽號『阿發
    』之住處，向綽號『阿發』索討。」等語屬實（警卷第24頁
    ），並有搜索票、搜索扣押筆錄及扣押物品目錄表影本各1
    份附於警卷可按，復有扣案之海洛因1包（淨重0.1611公克
    、驗餘淨重0.1562公克）可資佐證。且上開海洛因經送行政
    院衛生署草屯療養院鑑定結果確係第一級毒品海洛因無誤，
    有該院草療鑑字第0970005086號鑑定書1份附於偵查卷可參
    （97年度偵字第5183號卷(二)第108頁）。
(二)、就被告丙○○、丁○○共犯如附表二所示犯行部分之事實，
    被告丙○○就其自己所涉及之部分均坦承不諱，並有被告丙○○所有經扣案之行動電話2支可資佐證。此外查：
  1.附表二編號(一)部分（即原判決附表一編號3）：
    (1)被告丙○○於97年4月19日下午3時44分許，以其持用之
      0000000000號行動電話撥打丁○○使用之0000000000號行
      動電話聯絡時，被告丙○○與丁○○、己○○曾有下列對
      話，此有通訊監察譯文可稽：
    「Ａ（丙○○）：香ㄟ...你叫懶麻...懶麻呢。
      Ｂ（丁○○）：我就沒有和他在一起...我就來阿國這裡
                    。
      Ａ（丙○○）：啊有沒有拿給他。
      Ｂ（丁○○）：有啦... 不過阿國拿1張而已。
      Ａ（丙○○）：什麼拿1張...沒有啦。
      Ｂ（丁○○）：啊。
      Ａ（丙○○）：為什麼拿1張。
      Ｂ（丁○○）：他說他要拿給別人... 等一下。
      Ａ（丙○○）：不要裝肖ㄟ。
      Ｂ（己○○）：喂喂。
      Ａ（丙○○）：國啊... 怎麼拿1張。
      Ｂ（己○○）：我先拿給別人... 我身上只剩1千而已。
      Ａ（丙○○）：喔... 你多久要拿下來。
      Ｂ（己○○）：晚上啦... 最晚今晚就對啦。
      Ａ（丙○○）：最晚今晚... 你還要幾千給我你知道嗎。
      Ｂ（己○○）：5千啦... 你這個是可不可以用。」
    (2)上開通話內容業據證人己○○於警詢時證稱：「『香ㄟ』
      代表丁○○，『國啊』代表我本人，『懶麻』我認識，但
      我不知道他的姓名，只知道他是丙○○的小弟，『那支尺
      』代表1包毒品海洛因，『1張』代表新臺幣1000元，表示
      我向丙○○購買交易毒品1錢的4分1為1.8公克海洛因毒品
      。」、「電話中所述『什麼拿1張.. 沒有啦』係因當時我
      購買毒品1.8公克需付6000元，但我只付1000元，而『他
      說他要拿給別人.. 等一下』係阿香（即丁○○）向丙○○解釋等我將毒品拿給別人取得金錢後再付餘款5000元。
      」、「當時我錢不夠，向丙○○騙說毒品是別人要的，其
      實是我自己要的。」等語（警卷第38頁背面、39頁）；及
      於偵查中證稱：「當時我人在我北斗鎮○○路235巷7號家
      裏。」、「（你謂的1張是指何意？）1000元。」、「我
      向丙○○拿6000元的海洛因，是丁○○拿來給我的，可是
      我當時身上只有1000元，我只好騙丙○○說我還要拿給別
      人，才能收到其他的錢。」等語（97年度偵字第5183號卷
      (二)第5頁）；及於原審審理時證稱：「（你當時回答說是
      要購買1.8克的毒品，付6千元，有何意見？）我是要買1.
      8克6千元沒錯。」、「（你後來為何要騙他說毒品是拿給
      別人？）因為我沒有現金給他。」、「（你當時確實有拿
      到1.8公克的毒品嗎？）有。」、「（是何人拿給你的？
      ）丁○○。」等語（原審卷(二)第52頁），核與被告丙○○
      於偵查中證稱：「（丁○○去找己○○何事？）我自己的
      意思是指海洛因。」、「（你問丁○○『有無拿給他』是
      指何物？）.... 我指的東西就是海洛因，『他』是指己○○。」、「（所謂的1張是指何物？）就是錢，1張代表
      1000元。」等語（97年度偵字第5183號卷(二)第26頁）；及
      於原審審理時證稱：「（『拿一張，沒啦』是何意？是丁○○跟我說阿國拿1千元。」、「（當時到底拿多少價錢
      之毒品給己○○？）5、6千元的毒品，最後他只給我1千
      元。」、「（是何人把毒品拿給己○○？）我叫丁○○拿
      給他的。」等語相符。
    (3)至被告丁○○固辯稱：當時丙○○是委託其拿1個信封袋
      交給己○○，其並不知渠等是在買賣交易毒品云云。惟查
      ：被告丁○○前於97年5月30日警詢中已供承：「上開通
      話是丙○○撥入我所接聽，綽號『國啊』經警方提示照片
      指認為己○○，綽號『懶毛』本名為許文正，...『1張』
      是新臺幣1000元，通話內容是綽號『國啊』己○○向丙○○購買海洛因毒品5000元（應係6000元之誤）交易，事後
      丙○○叫我向『國啊』己○○收取5000元（應係6000元之
      誤），己○○只交給我1000元，還差4000元（應係5000元
      之誤）無法對丙○○交代，所以將電話交由己○○與丙○○對話。」等語明確（警卷第31頁背面）。且衡諸情理，
      海洛因係極為昂貴之物，並為政府極力查緝，屬嚴格管制
      物品，被告丙○○豈有不慎重交待丁○○小心處理之理？
      再依前揭通訊監察譯文內容可知，丁○○交付海洛因給己○○而僅收取1千元時，尚向被告丙○○稱：「他說他要
      拿給別人」等語，對照前後文義，明顯可證被告丁○○應
      知悉其交付給己○○之物及己○○稱要拿給別人之物，即
      為海洛因。是被告丁○○之上開辯解自不足採。另被告丙○○於本院審理時證稱：「我是叫丁○○拿去給他。」、
      「（你有告訴他是海洛因嗎？）沒有，我僅拜託他幫我拿
      去。」、「我沒有交代他要收錢」等語，及被告己○○於
      本院審理時證稱：「（你有跟丁○○講說他拿來的東西是
      一級毒品海洛因嗎？）沒有。」、「（你那天有付錢給丁○○？）沒有。」、「（丁○○跟你在場時他有無跟你提
      到買賣海洛因的事情？）沒有。」等語，亦均係刻意迴護
      被告丁○○之詞，不足採信。
  2.附表二編號(二)部分（即原判決附表一編號10）：
    (1)戊○○所持用之0000000000號與丙○○所持用之00000000
      00號電話，於97年5月18日下午6時37分許、同日下午6時4
      4許聯絡時，被告丙○○與戊○○間曾有下列對話，此有
      通訊監察譯文可稽：
    「97年5月18日下午6時37分許
      Ａ（丙○○）：喂。
      Ｂ（戊○○）：另外那個跟你換你要嗎。
      Ａ（丙○○）：什麼款ㄟ要跟我換。
      Ｂ（戊○○）：另外別款的。
      Ａ（丙○○）：要跟我換。
      Ｂ（戊○○）：跟你換你倒給我的。
      Ａ（丙○○）：他那裏有多少。
      Ｂ（戊○○）：1千多元的量...看你要不要。
      Ａ（丙○○）：你現去加油站..我叫人跟你換就好了。
      Ｂ（戊○○）：好啊。
      Ａ（丙○○）：萬景旁邊加油站。
      Ｂ（戊○○）：好。
      97年5月18日下午6時44分許
      Ａ（丙○○）：喂。
      Ｂ（戊○○）：是萬景過去還是沒有過去萬景。
      Ａ（丙○○）：萬景過去這個加油站。
      Ｂ（戊○○）：加油站。
      Ａ（丙○○）：頭1個路角。
      Ｂ（戊○○）：我來到了。
      Ａ（丙○○）：你沒有看到阿香嗎。
      Ｂ（戊○○）：我現在來到萬景。」
    (2)證人戊○○業於警詢時證稱：「電話是我撥打，丙○○接
      聽，內容是我要以新臺幣1000元數量之安非他命，跟丙○○換取同等金額之一級毒品海洛因施用，丙○○交代綽號
      『阿香』男子攜帶一級毒品海洛因前來溪州鄉○○路加油
      站旁與我交換。」等語；及被告丙○○業於原審審理時證
      稱：「（你與顏漢換過幾次毒品？）換過一次毒品，戊○○用安非他命跟我換海洛因。」、「（你與戊○○換毒品
      的時候，丁○○參與了幾次？）1次。」等語；經核與被
      告丁○○於偵查中供稱：「（是否於97年5月18日下午6時
      30分之後，到過溪州鄉的萬景加油站見過戊○○？）有。
      」、「丙○○於當天下午6時許叫我去的，當時我人在丙○○溪州租屋處，我有聽到別人打電話給丙○○，我記得
      他說『好啦，我叫阿香拿過去給你』，丙○○告訴我說『
      你麻煩我拿的東西，拿一半去給戊○○』，我當天是去向
      丙○○拿海洛因，丙○○有給我一點海洛因，我就去溪州
      萬景加油站，拿了一些給戊○○，戊○○有交付一個信封
      給轉交給丙○○，我就立刻拿去溪州給丙○○。」等語；
      及於原審98年4月1日審理時供稱：「我有與戊○○見面沒
      錯，但我只是去拿東西給他而已，他們如何交換我不知道
      ，是丙○○說戊○○毒癮發作，叫我拿海洛因去給他。」
      等語相符。
    (3)綜上所述，被告丙○○、丁○○確有共同基於轉讓海洛因
      之意思，與戊○○交換等值之甲基安非他命。
  3.附表二編號(三)部分（即原判決附表一編號12）：
    (1)戊○○所持用之0000000000號與丙○○所持用之00000000
      00號電話，於97年5月23日下午2時01分許、同日下午2時
      07分許及同日下午2時11分許聯絡時，被告丙○○與戊○○間曾有下列對話，此有通訊監察譯文可稽：
    「97年5月23日下午2時01分許
      Ａ（丙○○）：你誰。
      Ｂ（戊○○）：我漢明啦。
      Ａ（丙○○）：我在埤頭。
      Ｂ（戊○○）：我從埤頭過去。
      Ａ（丙○○）：我跟你講... 你過埤頭兵營過橋下來...
                    你隨打給我。
      Ｂ（戊○○）：好啦。
      97年5月23日下午2時07分許
      Ａ（丙○○）：你好。
      Ｂ（戊○○）：我漢明啦... 我在橋下這裡。
      Ａ（丙○○）：到了... 怎麼這麼快。
      Ｂ（戊○○）：從我們中寮來這裡。
      Ａ（丙○○）：你直直看右手邊有1條右轉順水溝旁進來
                    。
      Ｂ（戊○○）：水溝旁我知道。
      Ａ（丙○○）：進來是不是有廟。
      Ｂ（戊○○）：對。
      Ａ（丙○○）：你開什麼車。
      Ｂ（戊○○）：我騎機車。
      Ａ（丙○○）：號碼幾號。
      Ｂ（戊○○）：579。
      Ａ（丙○○）：我知道... 你在那裡等我。
      Ｂ（戊○○）：你要來還是別人。
      Ａ（丙○○）：我叫別人去。
      97年5月23日下午2時11分許
      Ａ（丙○○）：喂。
      Ｂ（戊○○）：你說在廟這裏。
      Ａ（丙○○）：到了喔。」
      又車號YHQ－579號機車為戊○○所有，有車籍查詢－基本
      資料詳細畫面1份附卷可按（97年度警聲搜字第1408號卷
      第20頁），亦核與上開通話內容所指機車車號相符。惟依
      上開通訊內容觀之，並無任何金錢之約定，尚無從證明有
      買賣海洛因之約定情事。
    (2)證人戊○○業於警詢時證稱：「電話是我所撥打，內容是
      我向丙○○索討約新臺幣500元數量之一級毒品海洛因，
      丙○○交代綽號『阿香』男子拿毒品給我，當天所駕駛所
      所有之YHQ－579號重型機車前往，當日交易有完成」等語
      （警卷第25頁）；於偵查中證稱：「（員警於97年5月23
      日下午到埤頭搜證的過程，你當天做了什麼事？）該YHQ
      －579號重機車是我的，照片中騎機車的人就是我，當天
      事先我有打電話給丙○○，說是別人要海洛因，因為我當
      時人不舒服，前幾天已經向丙○○要海洛因了，不好意思
      再跟他要，所以謊稱是別人要的，我當天走到埤頭的廟向
      丁○○拿到海洛因」等語（97年度偵字第5183號偵卷(一)第
      81頁），亦證稱係要向被告丙○○「索討」約500元數量
      之海洛因。且證人戊○○於本院審理時亦為相同之證述，
      亦核與被告丁○○於偵查中供稱：「（是否於97年5月23
      日下午2時許左右，到埤頭北斗交流道附近交付海洛因給
      戊○○？）有。」、「（你為何會到該地點交付海洛因給
      戊○○？）我原本在我北斗鎮的家，丙○○打電話給我，
      叫我拿一些海洛因給戊○○，我只拿一些給戊○○，那些
      原本是我在使用的海洛因，我是在北斗交流道南下出入口
      附近將海洛因交給戊○○。」、「（戊○○需要海洛因做
      什麼？）因為他自己也有在施用，我交給戊○○的數量都
      很少，我不知道他有無賣給別人」等語相符。故該次由被
      告丙○○指示丁○○交付海洛因給戊○○，應係無償轉讓
      ，而非買賣。
    (3)雖證人戊○○於原審審理時證稱：「（提示警卷15頁97年
      5月23日14時7分之通聯譯文）這通聯譯文為何意？應該是
      我要去跟丙○○購買毒品。購買海洛因。」、「（你要跟
      他買多少錢？）1千元。」、「（最後是何人拿給你？）
      丁○○用信封裝著拿給我。」、「（交易地點在何處？）
      埤頭鄉一個廟的門口。」、「（你如何知道丁○○是接受
      丙○○指示拿毒品給你？）丙○○說他沒有空，他要叫別
      人來。」、「（你錢是否直接交給丁○○？）是。」、「
      （97年5月23日14時07分的通聯紀錄上面是否有說到金額
      ？）說大約差不多多少錢這樣。我警訊也是這樣說。我的
      意思是我要跟他買1千元的海洛因，另外跟他索討5百元的
      海洛因。」、「（那天丁○○信封裡面交給你幾包？）1
      包，1千元。」等語，惟與其之前在警詢、偵查中之證述
      原有未合，且其於原審既證稱除購買1千元之海洛因外，
      另向丙○○索討500元之海洛因等語，卻又證稱丁○○交
      付之信封裏僅有1包1千元之海洛因等語，是其前後之證述
      尚有矛盾。況依前開戊○○與被告丙○○間之通話內容，
      亦未顯示其間有關於買賣海洛因價款之約定，故證人戊○○於原審所為關於此次行為係在於買賣海洛因之證詞，尚
      為本院所不採。此部分應係被告丙○○、丁○○共同轉讓
      價值500元數量之海洛因給戊○○。
    (4)被告丙○○、丁○○上開轉讓海洛因之犯行，復有戊○○
      於97年5月23日下午騎乘YHQ－579號機車前往拿取海洛因
      後離去之蒐證照片5張附卷可稽（97年度偵字第5183號卷
      (一)第84、85頁）。且證人李嶽成警員復於偵查中證稱：「
      當時由監聽現譯台聽到戊○○0000000000於97年5月23日
      下午2時1分打電話給丙○○的0000000000的對話，內容如
      監聽譯文，當時我立刻打電話在埤頭現場埋伏的同事，由
      於戊○○說他騎579車牌號碼的機車，我就把這件事情告
      訴陳緯弘小隊長、陳坤男分隊長、江坤造偵查佐，請他們
      注意這個車牌的機車，我按照譯文內容告訴我同事，請他
      們前往埤頭的兵營的廟等，他們到現場時，... 有看到該
      車牌的機車，我們總共拍了4、5張照片。... 戊○○有說
      要『多要一點，因為是別人要的』」等語明確（97年度偵
      字第5183號偵卷(一)第80、81頁）。
(三)、被告己○○幫助丙○○基於營利意思販入甲基安非他命犯行
    部分：
  1.被告丙○○所持用之0000000000號行動電話與己○○所持用
    之0000000000號行動電話，及與綽號「黑仔」所持用之0000
    000000號行動電話，分別於97年5月13日下午1時05分許、同
    日中午12時27分許、同日下午1時25分許聯絡時，被告丙○○與己○○、綽號「黑仔」間，曾有下列對話，此有通訊監
    察譯文可稽：
    「97年5月13日中午12時27分許
      Ａ（丙○○）：胡董ㄟ。
      Ｂ（黑仔）：你那邊甘有那個硬的。
      Ａ（丙○○）：你要那個喔。
      Ｂ（黑仔）：對啊。
      Ａ（丙○○）：過來啊。
      Ｂ（黑仔）：有多少...有漂亮嗎。
      Ａ（丙○○）：有多少嗎...我問一下..我隨打給你。
      Ｂ（黑仔）：好。
      97年5月13日下午1時05分許
      Ａ（丙○○）：國啊...我跟你講。
      Ｂ（己○○）：ㄟ。
      Ａ（丙○○）：你有沒有辦法先幫我調大半的糖果。
      Ｂ（己○○）：多大盤。
      Ａ（丙○○）：大半啦...大ㄟ半ㄟ啦。
      Ｂ（己○○）：我到了再講。
      Ａ（丙○○）：你來我們外面。
      Ｂ（己○○）：我現在要在阿香他那裡。
      Ａ（丙○○）：阿香他那裡...我也是要去他那裡。
      Ｂ（己○○）：來啊...我要到了。
      Ａ（丙○○）：你有幫我調...先幫我調一下。
      Ｂ（己○○）：好啦...你若好...叫人調啦。
      Ａ（丙○○）：好。
      97年5月13日下午1時25分許
      Ａ（丙○○）：胡ㄟ（音似黑仔）你到了嗎。
      Ｂ（黑仔）：過橋了。
      Ａ（丙○○）：我在家裡這邊...家裡你知道嗎。
      Ｂ（黑仔）：哪裡。
      Ａ（丙○○）：家裡北斗這裡。
      Ｂ（黑仔）：我知道啦...啊你拿到了嗎。
      Ａ（丙○○）：我講給你聽... 我這裡3萬多... 他1個出
                    65...我沒等你來合... 怎樣去拿... 在
                    我們隔壁而已。」
      而上開被告丙○○與己○○間之通話內容，復經本院勘驗
      監聽錄音光碟後，經核與卷附監察譯文之內容相符，有本
      院98年11月2日準備程序筆錄可按。
    2.上開通話內容業據被告丙○○於偵查中證稱：「（於97年
      5月13日下午1時5分之監聽，何謂『糖果』？）我要買安
      非他命。」、「（你要買安非他命，為何要叫己○○去調
      ？）因為只有己○○有地方拿。」、「（當時是否買到安
      非他命？）過沒多久就買到了，我是在丁○○他家外面的
      路邊拿到安非他命，約6、7萬元的安非他命，這次是己○○幫我買到的。」、「（97年5月13日下午1時25分之監聽
      ，0000000000 是誰？）朋友『黑仔』不知道他的姓名。
      」、「（什麼東西『65』？）我和黑仔共同要去買安非他
      命，就是剛才那通我拜託己○○去買的那件，我事後和黑
      仔去丁○○家外面買到安非他命，我們各一半」等語（97
      年度偵字第5183號(二)偵卷，第43頁）；於原審審理時證稱
      ：「（你為何在偵查中證述說是己○○出來在丁○○的住
      處外面交易，交易的毒品是你和黑仔平分的，是否屬實？
      ）是。」、「（己○○幫你調的安非他命是多少錢？）6
      、7萬元。」、「（己○○他自己有無出來跟你交易？）
      有，己○○還有帶另外1個人出來跟我交易。」、「（那
      個人出來作何事？）跟我收錢。」、「（毒品何人交給你
      的？）那個人。」、「（己○○是否從頭至尾都在旁邊？
      ）是。」、「（為何你會請他幫你調毒品？）我聽說他有
      辦法。」、「（你與己○○什麼交情？）普通朋友。」、
      「（你是否有秤重？）有。半兩重，約6、7萬元。」、「
      （為何己○○說他給你余同智的電話，是你自己跟他聯絡
      ？）應該要問己○○，我不認識余同智。」等語明確（原
      審卷(二)，第43反面-45頁）。
    3.被告丙○○1次販入甲基安非他命之金額與重量（與綽號
      「黑仔」合資約6、7萬元，總重為半兩）非微，且如前
      所述及卷附通訊監察譯文顯示，被告丙○○販賣毒品之規
      模非小，頻率甚繁，則其當係為販賣之目的而販入上開甲
      基安非他命。且被告己○○於原審97年7月30日訊問時供
      稱：「（丙○○叫你調多少安非他命？）半兩，以他的數
      量，我覺得他應該是要販賣。」等語，足見被告己○○應
      知悉被告丙○○係為販賣之目的而販入甲基安非他命。
    4.按現行刑法關於正犯、幫助犯之區別，係以其主觀之犯意
      及客觀之犯行為標準，凡以自己犯罪之意思而參與犯罪，
      無論其所參與實行者是否係犯罪構成要件之行為，皆為正
      犯，其以幫助他人犯罪之意思而參與實行犯罪犯罪構成要
      件之行為，亦為正犯；僅以幫助他人犯罪之意思而參與實
      行犯罪參與犯罪構成要件以外之行為，始為幫助犯。查本
      件被告己○○係應丙○○之要求，代為尋覓購買毒品，又
      證人丙○○迭於警詢、偵查中或原審審理時，均未曾指明
      本次交易實際交付毒品及收取價款者係被告己○○本人（
      其於偵查中亦僅證述有完成交易而已），是本件尚乏證據
      足資認定被告己○○有參與實行販賣甲基安非他命給丙○○之構成要件行為（包括標的物之交付或收取價金等），
      惟被告己○○明知被告丙○○平時即有販賣毒品之行為，
      亦應知悉被告丙○○係為販賣以營利之意思而販入甲基安
      非他命，已如前述，卻仍為被告丙○○覓得毒品交易管道
      使被告丙○○取得上開大額數量之甲基安非他命，其顯係
      以幫助之意思，幫助被告丙○○販入甲基安非他命，而屬
      幫助犯。
(四)、又販賣海洛因及甲基安非他命係違法行為，非可公然為之，
    亦無公定價格，容易分裝並增減份量，而每次買賣之價量，
    可能隨時依雙方關係深淺、資力、需求量及對行情之認知、
    來源是否充裕、查緝是否嚴緊、購買者被查獲時供述購買對
    象之可能風險之評估等，而異其標準，非可一概而論，從而
    販賣之利得，除被告就販賣之價量俱臻明確供述外，委難察
    得實情，然販賣之人從價差或量差中牟利之方式雖異，其意
    圖營利之販賣行為則無二致。本件被告丙○○、丁○○所為
    販賣毒品犯行，雖因並未當場查獲販毒事實，且時隔久遠，
    而無從察知其販賣毒品確實數量，惟毒品危害防制條例所處
    罰之「販賣」毒品罪，所著重者為在主觀上有藉以牟利之惡
    性，及對毒品之擴散具有較有償或無償轉讓行為更嚴重之危
    害性，被告「營利」之意圖係從客觀之社會環境、情況及證
    人、物證等資料，依據證據法則綜合研判認定；衡諸毒品海
    洛因、甲基安非他命均量微價高，且依一般社會通念以觀，
    販賣行為在通常情形下均係以牟利為其主要誘因及目的，從
    而，舉凡其有償交易，除足反證其確另基於某種非圖利本意
    之關係外，通常尚難因無法查悉其販入價額作為是否高價賣
    出之比較，諉無營利之意思，阻卻販賣犯行之追訴。本件被
    告丙○○、丁○○確有上開販賣毒品之行為，已經調查屬實
    ，考量社會大眾均知買賣毒品係非法行為之客觀社會環境，
    依據上開積極證據及經驗法則綜合研判，被告丙○○、丁○○確有營利之意圖甚明。
(五)、綜上所述，被告丙○○確有如附表一、二所示之各次犯行，
    其自白核與事實相符；另被告丁○○亦確有如附表二所示與
    被告丙○○共犯之罪行，被告己○○亦有幫助被告丙○○販
    入甲基安非他命之犯行，被告丁○○、己○○之辯解均係卸
    責之詞，不足採信。事證明確，其等之犯行均堪認定。
參、論罪科刑：
一、毒品危害防制條例之新舊法比較：
(一)、被告三人於行為後，毒品危害防制條例業已修正，並於98年
    5 月20日公布，同年月22日施行；又法規之制定與法規之修
    正，如有特定生效日之必要者，依中央法規標準法第14條或
    第20條第2項準用第14條之規定，應分別特定其施行日期。
    法規制定或前次修正基於特殊因素所特定之施行日期，並不
    適用於日後修正或再次修正之條文。又法律之制定或修正，
    若未明定施行日期者，中央法規標準法雖未規定應自何時生
    效，然法律既經制定或修正並經總統公布，自應依一般原則
    ，自公布日起算至第3日發生效力。至於92年7月9日修正公
    布之毒品危害防制條例第36條規定：「本條例自公布後六個
    月施行。」其立法理由係謂：「(1)依修正草案第2條第3項規
    定，法務部需會同衛生署成立審議委員會每3個月定期檢討
    調整毒品之分級及品項，而本次新增第四級毒品，有需要在
    新法施行前先經該審議會檢討後再調整公布，爰預留6個月
    緩衝期，以利處理。(2)依本條例新修正之規定，有必要再訂
    定相關子法及修正相關法規，以配合本條例之施行，故亦有
    需要預留適當緩衝期，以利訂頒相關子法及相關法規之配合
    修正。」故該條規定，顯係因應該次修正之需，始預留適當
    之緩衝期。而本次之修正並未定有施行日期之特別規定，且
    亦未明示係基於何特殊因素而修正，自不能適用92年7月9日
    修正公布之毒品危害防制條例第36條自公布後6個月施行之
    規定（司法院98年6月29日院台廳刑一字第0980014643號函
    參照）。
(二)、又按比較新舊法時，應就罪刑有關之一切情形，比較其全部
    之結果，而為整個之適用，不能割裂而分別適用有利益之條
    文（最高法院27年上字第2615號判例參照）。而最高法院95
    年5月23日刑事庭第8次會議決議，關於法律變更之比較適用
    原則，於比較時應就罪刑有關之共犯、未遂犯、想像競合犯
    、牽連犯、連續犯、結合犯，以及累犯加重、自首減輕暨其
    他法定加減原因（如身分加減）與加減比例等一切情形，本
    於統一性及整體性原則，綜其全部罪刑之結果而為比較。本
    件經比較如下：
    (1)修正前毒品危害防制條例第4條第1項之規定為：「製造、
      運輸、販賣第一級毒品者，處死刑或無期徒刑；處無期徒
      刑者，得併科新臺幣1千萬元以下罰金。」修正後之規定
      為：「製造、運輸、販賣第一級毒品者，處死刑或無期徒
      刑；處無期徒刑者，得併科新臺幣2千萬元以下罰金」；
      另同條例第2項原規定：「製造、運輸、販賣第二級毒品
      者，處無期徒刑或7年以上有期徒刑，得併科新臺幣7百萬
      元以下罰金。」修正後之規定則為：「製造、運輸、販賣
      第二級毒品者，處無期徒刑或7年以上有期徒刑，得併科
      新臺幣1千萬元以下罰金」。經比較新舊法之結果，以修
      正前之規定較有利於被告3人。
    (2)供出毒品來源因而查獲部分：修正前毒品危害防制條例第
      17 條規定：「犯第4條第1項至第4項、第5條第1項至第4
      項前段、第6條第1項至第4項、第7條第1項至第4項、第8
      條第1項至第4項、第10條或第11條第1項、第2項之罪，供
      出毒品來源，因而破獲者，得減輕其刑。」修正後毒品危
      害防治條例第17條第1項則規定：「犯第4條至第8條、第
      10條或第11條之罪，供出毒品來源，因而查獲其他正犯或
      共犯者，減輕或免除其刑。」比較上述修正前、後之毒品
      危害防制條例相關條文，就供出毒品來源因而查獲者，法
      律效果由「得減輕其刑」修正為「減輕或免除其刑」，修
      正後較為有利。而本件被告丙○○被查獲後，於97年6月9
      日偵查中，即供稱毒品海洛因及甲基安非他命來源係向綽
      號「阿堂」之許天寶所購買，檢察官並因而查獲許天寶（
      詳後述），故此部分經比較上開法條修正前後之規定，以
      修正後之規定較有利於被告丙○○。
    (3)修正後毒品危害防制條例第17條第2項規定：「犯第4條至
      第8條之罪於偵查及審判中均自白者，減輕其刑。」本件
      被告丙○○於偵查中及審判中均自白犯罪，如依上開規定
      ，其應減輕其刑，故該新修正之規定，顯已影響行為人刑
      罰之法律效果，自屬法律有所變更。而修正前毒品危害防
      制條例並無該項規定。經比較新舊法之結果，以修正後之
      規定有利於被告丙○○。
    (4)被告丁○○、己○○就所涉犯行，並無偵查及審判中均自
      白之情形，且亦無供出毒品來源因而查獲之情形，其2人
      部分依刑法第2條第1項之規定綜其全部罪刑新舊法比較之
      結果，修正前毒品危害防制條例較有利於被告丁○○、己○○，其2人部分自應一體適用修正前毒品危害防制條例
      之規定。另被告丙○○所涉犯行，因其有偵查及審判中均
      自白之情形，且亦有供出毒品來源因而查獲之情形，則依
      刑法第2條第1項之規定綜其全部罪刑新舊法比較之結果，
      以修正後毒品危害防制條例較有利於被告丙○○。
二、核被告丙○○所為，係犯修正後毒品危害防制條例第4條第1
    項之販賣第一級毒品罪（如附表一編號(一)(三)(五)、附表二編號
    (一)所示）、修正後毒品危害防制條例第4條第1項、第6項之
    販賣第一級毒品未遂罪（即附表一編號(二)(四)(六)所示，此部分
    犯行因無證據顯示被告丙○○原即有營利之意圖而販入海洛
    因，或因與各購毒者聯絡後始販入海洛因，故從寬認定被告
    原持有海洛因，嗣因該等購毒品欲向其購買，被告丙○○始
    起意出售海洛因營利，故上開犯行仍以未遂論）、修正後毒
    品危害防制條例第4條第2項之販賣第二級毒品罪（即附表一
    編號(七)所示）、毒品危害防制條例第8條第1項（並未修正）
    之轉讓第一級毒品罪（即附表一編號(八)(九)(十)、附表二編號(二)
    (三)所示）。被告丁○○所為，係犯修正前毒品危害防制條例
    第4條第1項之販賣第一級毒品罪（如附表二編號(一)所示）、
    毒品危害防制條例第8條第1項之轉讓第一級毒品罪（即附表
    二編號(二)(三)所示）。被告己○○所為，係犯刑法第30條第1
    項、修正前毒品危害防制條例第4條第2項之幫助販入第二級
    毒品罪。被告丙○○就附表一編號(八)之犯行，及被告丙○○
    、丁○○就附表二編號(三)之犯行，均僅該當轉讓第一級毒品
    罪，業如前述，惟檢察官認應構成販賣第一級毒品未遂與既
    遂罪，尚有未洽，惟基本社會事實相同，爰依法變更起訴之
    法條。另被告己○○係幫助犯，公訴人認係屬販賣第二級毒
    品罪之正犯，尚有未洽（理由詳前述），惟毋庸變更起訴法
    條。被告丙○○持有第一級毒品、持有第二級毒品之低度行
    為，分別為其販賣第一級毒品（既未遂）、轉讓第一級毒品
    及販賣第二級毒品之高度行為所吸收；及被告丁○○持有第
    一級毒品之低度行為，分別為其販賣第一級毒品、轉讓第一
    級毒品之高度行為所吸收，均不另論罪。
三、被告丙○○、丁○○就如附表二所示之犯行間，有犯意聯絡
    及行為分擔，均為共同正犯。被告丙○○就如附表一編號(二)
    (四)(六)所示之犯行，已著手於犯罪行為之實行而不遂，為未遂
    犯，爰依刑法第25條第2項之規定按既遂犯之刑減輕之。被
    告己○○幫助丙○○販入第二級毒品，為幫助犯，應依刑法
    第30條第2項之規定按正犯之刑減輕之。被告丙○○就如附
    表一編號(三)之犯行，係一販賣行為同時出售海洛因給朱元興
    及出售甲基安非他命給嚴嘉宏，係以一行為同時觸犯2罪名
    ，為想像競合犯，應依刑法第55條前段之規定，從一重之販
    賣第一級毒品罪處斷。再被告丙○○、丁○○各次轉讓第一
    級毒品海洛因予他人之數量，均僅供單次施用之少許粉末，
    尚乏證據足資認定其所轉讓之海洛因淨重已達5公克，不符
    行政院所公佈之加重其刑之數量標準，自毋庸依毒品危害防
    制條例第8條第6項規定加重其刑，附此敘明。
四、查被告於97年6月9日偵查中，即供稱毒品海洛因及甲基安非
    他命來源係向綽號「阿堂」之許天寶所購買，檢察官因此簽
    分偵辦追查許天寶販毒犯行，將之查緝到案，並因而查獲許
    天寶所涉販賣第一、二級毒品犯行，復經提起公訴，業由臺
    灣彰化地方法院於98年11月23日以98年度訴字第179號判處
    應執行無期徒刑，此有偵查筆錄、上開98年度訴字第179號
    判決可參，足見被告丙○○確有供出毒品來源，因而查獲其
    他正犯即許天寶之情事，自應依修正後毒品危害防制條例第
    17 條第1項規定，就其所犯上開各罪減輕其刑。復按所謂「
    供出毒品來源，因而查獲其他正犯或共犯者」，係指被告供
    出毒品來源之有關資料，諸如前手之姓名、年籍、住居所、
    或其他足資辨別之特徵等，使調查或偵查犯罪之公務員因而
    對之發動調查或偵查並查獲者，即足適之。本件被告丙○○
    確因供出其毒品來源為許天寶，許天寶並因而被查獲，起訴
    後復經原審予以判處罪刑，已如上述，自應依修正後毒品危
    害防制條例第17條第1項之規定減輕其刑。雖被告丙○○於
    許天寶所涉案件原審審理時到庭為迴護許天寶之證述，惟或
    因忌憚許天寶在庭，抑或因其他因素，致其為與之前相異之
    證述，然許天寶既經查獲、起訴及判刑，則被告丙○○應仍
    得依上開規定減輕其刑。至被告丙○○於原審審理時供前具
    結，而就案情有重要關係之事項虛偽陳述，則係其是否涉犯
    偽證罪之另一問題。
五、被告丙○○於偵查及審判中均自白，應依修正後毒品危害防
    制條例第17條第2項之規定減輕其刑。
六、查被告丙○○、丁○○、己○○分別有如事實欄所載之前科
    紀錄，此有臺灣彰化地方法院檢察署刑案資料查註紀錄表及
    臺灣高等法院被告前案紀錄表各1份附卷可稽，其等於受有
    期徒刑之執行完畢後，5年內故意再犯本件有期徒刑以上之
    罪，均為累犯，除法定本刑為死刑、無期徒刑部分不得加重
    外，各應就有期徒刑及得併科罰金刑部分，依刑法第47條第
    1項之規定分別加重其刑。被告丙○○部分並先加重後遞減
    輕其刑。
七、被告丁○○就如附表二編號(一)所示販賣第一級毒品犯行部分
    ，及被告己○○所為幫助販入第二級毒品犯行部分，均有情
    輕法重而堪憫恕之情節：
    按修正前販賣第一級毒品罪之法定刑為「死刑或無期徒刑；
    處無期徒刑者，得併科1,000萬元以下罰金」，修正前販賣
    第二級毒品之法定刑為「無期徒刑或7年以上有期徒刑，得
    併科700萬元以下罰金」。然同為販賣第一、二級毒品之人
    ，其原因動機不一，犯罪情節未必盡同，或有大盤毒梟者，
    亦有中、小盤之分，甚或僅止於吸毒者友儕間為求互通有無
    之有償轉讓者亦有之，其販賣行為所造成危害社會之程度自
    屬有異，法律科處此類犯罪，所設之法定最低本刑卻同為「
    無期徒刑，得併科1,000萬元以下罰金」或「7年以上有期徒
    刑，得併科700萬元以下罰金」，不可謂不重。於此情形，
    倘依其情狀處以相當之有期徒刑，即足以懲儆，並可達防衛
    社會之目的者，自非不可依客觀之犯行與主觀之惡性二者加
    以考量其情狀，是否有可憫恕之處，適用刑法第59條之規定
    酌量減輕其刑，期使個案裁判之量刑，能斟酌至當，符合比
    例原則。查被告丁○○所為如附表二編號(一)之販賣第一級毒
    品犯行，係受命於被告丙○○前往與己○○交易海洛因，販
    賣之金額為6000元，實際取得1000元，且交付給被告丙○○
    ；另被告己○○僅係受丙○○之請託代為聯絡販毒者，而幫
    助丙○○販入甲基安非他命，並未獲取任何利益，是被告丁○○及己○○之犯罪情節尚屬輕微，且被告丁○○實際販賣
    之毒品數量，較諸販毒集團尚屬小額，以其情節而論，惡性
    遠不如專以販賣第一級毒品維生之販毒集團重大，而被告丁○○既非販賣毒品之大盤商或中盤商，其上開販賣海洛因之
    行為尚未造成無可彌補之鉅大危害，對社會整體之侵害程度
    尚非鉅大，然其所犯販賣第一級毒品罪之法定最輕本刑為無
    期徒刑，倘對被告丁○○予以科處法定最低刑度仍嫌過重，
    而有情輕法重之情形，在客觀上足以引起一般人之同情，是
    其販賣海洛因之犯罪情狀顯可憫恕，爰依刑法第59條之規定
    減輕其刑。又被告己○○所犯幫助販入第二級毒品罪，其法
    定最輕本刑為有期徒刑7年，經依累犯加重後再依幫助犯之
    規定減輕其刑後，其法定最輕本刑為3年7月，而以被告己○○之犯罪情狀而言，倘予以科處最低刑度（即有期徒刑3年7
    月）仍嫌過重，而有情輕法重之情形，在客觀上足以引起一
    般人之同情，是其幫助販賣甲基安非他命之犯罪情狀顯可憫
    恕，爰依刑法第59條之規定減輕其刑。並均先加重後遞減輕
    其刑。
八、被告丙○○所為如附表一所示之犯行；及被告丙○○與丁○○共同所為如附表二所示之數犯行，均犯意各別，行為互殊
    ，應予分論併罰。
九、原審予以論罪科刑，固非無見，惟原判決有下列可議之處：
(一)、附表一編號(一)所示犯行，高瑞成係於97年4月17日下午5時許
    ，使用顏永吉名義申請之0000000000號行動電話與被告丙○○持用之0000000000號行動電話聯絡交易海洛因事宜，此亦
    為原判決理由所認定之事實。惟原判決附表一編號1所載交
    易時間為「97年4月底某日」，交易過程則係「高瑞成以公
    共電話」與丙○○所持用之0000000000行動電話聯繫，其事
    實與理由前後矛盾。另依高瑞成使用之0000000000號行動電
    話與被告丙○○持用之0000000000號行動電話通訊監察譯文
    觀之，高瑞成該次係向丙○○購買500元之海洛因，且交易
    地點係在彰化縣北斗鎮之「百姓公」廟，原判決認定係交易
    1000元之海洛因，交易地點則在彰化縣北斗鎮○○路之大新
    超市，亦與客觀事實不符。再者，被告丙○○業於偵查及審
    判中均自白其所涉犯行，原審未依修正後毒品危害防制條例
    第17條第2項之規定減輕其刑，尚有未合。
(二)、被告丙○○所為如附表一編號(三)之犯行，係一行為同時出售
    3000元之海洛因給朱元興及出售2000元之甲基安非他命給嚴
    嘉宏，朱元興、嚴嘉宏係同時地分別向被告丙○○購得3000
    元之海洛因及2000元之甲基安非他命，僅係由嚴嘉宏出面與
    被告丙○○交易，而依通訊監察譯文內容顯示，被告丙○○
    亦知悉其出售之對象包括朱元興，故朱元興、嚴嘉宏並非所
    謂之「合資」購買毒品，原判決之認定尚有未合。又被告丙○○業於偵查及審判中均自白其所涉犯行，原審未依修正後
    毒品危害防制條例第17條第2項之規定減輕其刑，亦有未合
    。另被告丙○○就該次犯行使用其所有之0000000000號行動
    電話機具及SIM卡既有扣案，則無全部或一部不能沒收之情
    形，故僅諭知沒收即可，並無追徵其價額或以財產抵償之問
    題。惟原判決卻諭知「如全部或一部不能沒收時，追徵其價
    額」，尚有違誤。
(三)、被告丙○○販賣第一級毒品給陳翊宏未遂之犯行（即附表一
    編號(四)部分），原判決主文漏未諭知「未遂」（原判決附表
    一編號6）。另被告丙○○就該次犯行使用其所有之0000000
    000號行動電話機具及SIM卡既有扣案，則無全部或一部不能
    沒收之情形，故僅諭知沒收即可，並無追徵其價額或以財產
    抵償之問題；惟原判決卻諭知「如全部或一部不能沒收時，
    追徵其價額」，不無違誤。
(四)、另按犯毒品危害防制條例第4條之罪者，其因犯罪所得之財
    物應予沒收，如全部或一部不能沒收時，追徵其價額或以其
    財產抵償之，毒品危害防制條例第19條第1項定有明文。此
    所謂「其因犯罪所得之財物」，係以實際所得者為限，苟無
    所得或尚未取得者，即無從為沒收、追徵或以財產抵償之諭
    知（最高法院96年度臺上字第2331號判決可資參照）。被告
    丙○○販賣2,000元海洛因給張榮智之價款，係以被告丙○○積欠張榮智之債務中扣抵，故無實際之所得，自無從為沒
    收、以財產抵償之諭知。原判決就該2000元予以諭知沒收、
    以財產抵償，尚有未合。
(五)、被告丙○○就如附表一編號(六)所示販賣第一級毒品給楊忠鵬
    未遂之犯行，原判決主文漏未諭知「未遂」（原判決附表一
    編號13）。又被告丙○○業於偵查及審判中均自白其所涉犯
    行，原審未依修正後毒品危害防制條例第17條第2項之規定
    減輕其刑。
(六)、附表一編號(四)(七)(九)部分及附表二編號(三)部分，原審認定被告
    丙○○並未於原審審理時自白，惟被告丙○○就上開部分犯
    行，業於偵查中及本院審理時均自白，應依修正後毒品危害
    防制條例第17條第2項之規定減輕其刑，原審未及審酌被告
    丙○○於本院審理時自白之事實，致無法為上開法律之適用
    。另被告丙○○販賣第二級毒品給陳亮元部分（即附表一編
    號(七)），因被告丙○○於本案販賣毒品犯行係居於主導及主
    要地位，原無情輕法重而堪憫恕之情形，原審依刑法第59條
    之規定予以酌減其刑，自有未洽。
(七)、附表二編號(三)之犯行，被告丙○○與丁○○應僅係轉讓海洛
    因給戊○○施用，已如前述，惟原審未察而遽論以販賣第一
    級毒品罪。
(八)、被告丙○○被查獲後，業已供出毒品來源並因而查獲正犯許
    天寶，已如前述，則其所涉販賣第一、二級毒品（既、未遂
    ）罪及轉讓第一級毒品罪，均應依修正後毒品危害防制條例
    第17條第1項之規定減輕其刑。惟原判決就被告丙○○所涉
    如附表一編號(四)(七)(九)及附表二編號(二)(三)之犯行，未依該規定
    減輕其刑。
(九)、警方於97年5月30日中午12時30分許，搜索查獲戊○○時所
    扣得之海洛因1包，係被告丙○○轉讓給戊○○，雖已屬戊○○所有，惟既係被告丙○○犯轉讓第一級毒品罪而經查獲
    之第一級毒品，不問屬於犯人與否，即應依毒品危害防制條
    例第18條第1項前段之規定宣告沒收銷燬之。原審認該包海
    洛因已為戊○○所有，應於另案沒收，而未予諭知沒收銷燬
    之，自有違誤。
(十)、犯毒品危害防制條例第4條之罪者，其供犯罪所用或因犯罪
    所得之財物均沒收之，如全部或一部不能沒收時，追徵其價
    額或以其財產抵償之，毒品危害防制條例第19條第1項定有
    明文。倘犯罪所得之財物為新臺幣時，因其本身即為我國現
    行貨幣價值之表示，固不發生追徵其價額之問題；惟其供犯
    罪所用之物若為新臺幣以外之財物，而全部或一部不能沒收
    時，則應追徵其價額，使其繳納與原物相當之價額，或以其
    財產抵償之，方能達到沒收之目的（最高法院98年度台上字
    第1696號判決參照）。被告己○○未扣案之行動電話1具（
    內含門號0000000000SIM卡），應依毒品危害防制條例第19
    條第1項規定諭知沒收，如全部或一部不能沒收時，應追徵
    其價額或以其財產抵償之。惟原判決僅諭知「沒收，如全部
    或一部不能沒收時，應追徵其價額。」而未於應追徵其價額
    後同時諭知「或以其財產抵償之」，不無疏漏，而有判決不
    適用法則之不當。
十、被告丙○○上訴意旨就原判決有罪部分認其於偵查及審判中
    均有自白犯行，原判決就如附表一編號(一)(三)(四)(六)(七)(九)(十)部分
    未予減輕其刑；及其有供出毒品來源並因而查獲之情形，原
    判決就如附表一編號(四)(七)(九)及附表二編號(二)(三)之犯行，未依
    該規定減輕其刑均有違誤，為有理由。另被告丁○○、己○○仍執陳詞否認犯罪，均為無理由，惟原判決既有上開可議
    之處，即屬無可維持，自應由本院將原判決關於被告丙○○
    有罪部分如附表一編號(一)(三)(四)(五)(六)(七)(九)(十)（即原判決附表一
    編號1、5、6、11、13、7、14、15）及如附表二編號(二)(三)（
    即原判決附表一編號10、12）部分，暨關於被告丁○○有罪
    部分如附表二編號(三)（即原判決附表一編號12）部分，及被
    告己○○部分，均予以撤銷改判。且其就被告丙○○及丁○○原所定之應執行刑亦失所附麗，自應一併撤銷。至如附表
    一編號(二)(八)、附表二編號(一)關於被告丙○○部分，及附表二
    編號(一)(二)關於被告丁○○部分，原審認其2人罪證明確，分
    別適用修正後毒品危害防制條例第4條第1項、第6項、第8條
    第1項、第17條第1項、第2項、第19條第1項、修正前毒品危
    害防制條例第4條第1項、刑法第11條、第2條第1項、第28條
    、第25條第2項、第47條第1項、第59條之規定，予以論罪科
    刑，並審酌犯罪之一切情狀，分別量處如附表一編號(二)(八)、
    附表二編號(一)（關於被告丙○○部分），及附表二編號(一)(二)
    （關於被告丁○○部分）所示之刑，並說明被告丙○○使用
    之0000000000號行動電話係其犯如附表一編號(二)(八)及與丁○○共同犯如附表二編號(一)犯行所用之財物，及被告丙○○所
    有之0000000000號行動電話係丙○○與被告丁○○共同犯如
    附表二編號(二)犯行所用之物，而分別依毒品危害防制條例第
    19條第1項、第38條第1項第2款規定諭知沒收；另被告丙○○、丁○○犯如附表二編號(一)販賣第一級毒品罪所得之財物
    1000元，應依毒品危害防制條例第19條第1項規定諭知連帶
    沒收，如全部或一部不能沒收時，以其等財產連帶抵償之。
    核其認事用法並無違誤，量刑亦屬妥適，被告丙○○、丁○○就此部分之上訴均為無理由，應予駁回。爰就上開撤銷改
    判部分審酌毒品之危害至大，施用者不惟殘害自身，其因施
    用毒品而散盡家財連累家人，或為買毒鋌而走險者，更不計
    其數，故毒品所造成之社會問題尤大於施用者本身所受之毒
    害，被告3人當知之甚詳，竟仍販賣、幫助販賣或轉讓毒品
    使之蔓延，危害他人及社會匪淺，暨考量其等犯罪手段、販
    賣毒品之期間、次數、所得之利益、被告丁○○於犯罪所居
    之地位與分工相較於於被告丙○○而言，係屬次要，被告己○○僅係幫助被告丙○○販入甲基安非他命，其犯罪情節尚
    屬輕微，復參酌其等素行、犯罪動機、智識程度、生活狀況
    及犯罪後之態度等一切情狀，分別量處如附表及主文所示之
    刑，並就被告丙○○、丁○○部分與經駁回上訴部分所處之
    刑定其等應執行之刑。扣案之被告丙○○所使用之門號0000
    000000號、0000000000號行動電話（含所使用之SIM卡）各1
    具，係被告丙○○分別用以聯繫販賣毒品海洛因或甲基安非
    他命事宜，已如前述，上開電話門號雖非被告丙○○名義所
    申設，然行動電話機具應係被告丙○○所有，且該等門號SI
    M卡係長期供被告丙○○使用，衡情其當係基於取得所有權
    之意思向他人價購而得，故就其犯毒品危害防制條例第4條
    之罪部分，應依毒品危害防制條例第19條第1項規定宣告沒
    收。又被告丙○○亦分別使用上開行動電話轉讓海洛因及與
    被告丁○○共同轉讓海洛因，係被告丙○○所有供犯罪及與
    丁○○共同犯罪使用之物，就此部分爰依刑法第38條第1項
    第2款之規定諭知沒收。另未扣案之被告己○○所使用之門
    號0000000000號行動電話（含SIM卡），係被告己○○用以
    聯繫幫助販賣毒品甲基安非他命事宜，已如前述，且被告己○○供稱上開電話係其所申設，故上開行動電話1具（含SIM
    卡）係被告己○○所有犯幫助販入第二級毒品罪所使用之物
    ，亦應依毒品危害防制條例第19條第1項規定宣告沒收，如
    全部或一部不能沒收時，追徵其價額或以其財產抵償之。被
    告丙○○就如附表一編號(一)(三)(七)部分之販賣毒品所得各500
    元、5000元、1000元，均應依毒品危害防制條例第19條第1
    項之規定宣告沒收，如全部或一部不能沒收時，以其財產抵
    償之。又按毒品危害防制條例第19條第1項規定所謂之「其
    因犯罪所得之財物」，係以實際所得者為限，苟無所得或尚
    未取得者，即無從為沒收、追徵或以財產抵償之諭知（最高
    法院96年度臺上字第2331號判決可資參照）。被告丙○○販
    賣2,000元海洛因給張榮智之價款，係以被告丙○○積欠張
    榮智之債務中扣抵，故無實際之所得，自無從諭知沒收、以
    財產抵償之諭知。又警方於97年5月30日中午12時30分許，
    搜索查獲戊○○時所扣得之海洛因1包，係被告丙○○轉讓
    給戊○○，雖已屬戊○○所有，惟既係被告丙○○犯轉讓第
    一級毒品罪而經查獲之第一級毒品，不問屬於犯人與否，即
    應依毒品危害防制條例第18條第1項前段之規定宣告沒收銷
    燬之。
據上論斷，應依刑事訴訟法第369條第1項前段、第368條、第364
條、第299條第1項前段、第300條，修正前毒品危害防制條例第4
條第1項、第2項、修正後毒品危害防制條例第4條第1項、第2項
、第6項、第8條第1項、第17條第1項、第2項、第18條第1項前段
、第19條第1項，刑法第11條、第2條第1項、第28條、第25條第
2項、第30條第1項、第55條前段、第47條第1項、第59條、第51
條第5款、第38條第1項第2款，判決如主文。
本案經檢察官甲○○到庭執行職務。
中    華    民    國    99    年    1     月    14    日
            刑事第八庭  審判長法  官  羅  得  村
                              法  官  劉  榮  服
                              法  官  簡  源  希
以上正本證明與原本無異。
如不服本判決應於收受送達後十日內向本院提出上訴書狀，其未
敘述上訴之理由者，並得於提起上訴後十日內向本院補提理由書
（均須按他造當事人之人數附繕本）「切勿逕送上級法院」。
                              書記官  陳  俞  豪
中    華    民    國    99    年    1     月    14    日
附錄本案論罪科刑法條：
修正前毒品危害防制條例第4條第1項、第2項
製造、運輸、販賣第一級毒品者，處死刑或無期徒刑；處無期徒
刑者，得併科新臺幣1千萬元以下罰金。
製造、運輸、販賣第二級毒品者，處無期徒刑或7 年以上有期徒
刑，得併科新臺幣7 百萬元以下罰金。
修正後毒品危害防制條例第4條第1項、第2項
製造、運輸、販賣第一級毒品者，處死刑或無期徒刑；處無期徒
刑者，得併科新臺幣2千萬元以下罰金。
製造、運輸、販賣第二級毒品者，處無期徒刑或7 年以上有期徒
刑，得併科新臺幣1 千萬元以下罰金。
毒品危害防制條例第8條第1項
轉讓第一級毒品者，處1 年以上7 年以下有期徒刑，得併科新臺
幣1 百萬元以下罰金。
【附表一】：丙○○單獨販賣第一、二級毒品及轉讓第一級毒品
            部分
┌──┬───┬────────┬────┬────┬──────┬──┐
│編號│時間  │ 犯  罪  方  式 │犯罪所得│所犯罪名│處        刑│備註│
│    │      │                │(新臺幣)│（法條）│            │    │
├──┼───┼────────┼────┼────┼──────┼──┤
│(一)、│97年4 │高瑞成持用以顏永│ 500元  │販賣第一│丙○○販賣第│供出│
│（原│月17日│吉名義所申請之09│        │級毒品罪│一級毒品，累│來源│
│判決│下午5 │00000000號行動電│        │        │犯，處有期徒│、偵│
│附表│時許  │話，與丙○○所持│        │        │刑拾伍年貳月│審均│
│一編│      │用之0000000000號│        │        │。扣案之行動│白白│
│號1 │      │行動電話聯繫毒品│        │        │電話壹具（內│    │
│）  │      │交易事宜後，相約│        │        │含門號0930-6│    │
│    │      │在彰化縣北斗鎮「│        │        │60269之SIM卡│    │
│    │      │百姓公」廟附近，│        │        │）沒收；未扣│    │
│    │      │由丙○○親自交付│        │        │案之販賣毒品│    │
│    │      │價值500元數量之 │        │        │所得新臺幣伍│    │
│    │      │海洛因，並向高瑞│        │        │佰元沒收，如│    │
│    │      │成收取現金500元 │        │        │全部或一部不│    │
│    │      │。              │        │        │能沒收時，以│    │
│    │      │                │        │        │其財產抵償之│    │
│    │      │                │        │        │。          │    │
├──┼───┼────────┼────┼────┼──────┼──┤
│(二)、│97年4 │楊至善與楊忠鵬（│未完成交│販賣第一│丙○○販賣第│供出│
│（原│月17日│綽號：鬍鬚仔）合│易      │級毒品未│一級毒品未遂│來源│
│判決│下午  │資購買一錢毒品海│        │遂罪    │，累犯，處有│、偵│
│附表│      │洛因，推由楊忠鵬│        │        │期徒刑伍年。│審自│
│一編│      │先以市話00-00000│        │        │扣案之行動電│白、│
│號2 │      │9l號電話，與謝吉│        │        │話壹具（內含│未遂│
│）  │      │發所持用之門號09│        │        │門號0000-000│    │
│    │      │00-000000號行動 │        │        │269之SIM卡）│    │
│    │      │電話聯繫毒品交易│        │        │沒收。      │    │
│    │      │事宜後，相約在謝│        │        │            │    │
│    │      │吉發位於彰化縣北│        │        │            │    │
│    │      │斗鎮居○里○○街│        │        │            │    │
│    │      │22號之住處，惟嗣│        │        │            │    │
│    │      │因楊至善因故未到│        │        │            │    │
│    │      │，乃未完成交易而│        │        │            │    │
│    │      │不遂。          │        │        │            │    │
├──┼───┼────────┼────┼────┼──────┼──┤
│(三)、│97年4 │嚴家宏欲購買甲基│5000元  │販賣第一│丙○○販賣第│供出│
│（原│月25日│安非他命，朱元興│        │級毒品罪│一級毒品，累│來源│
│判決│下午  │則欲購買海洛因，│        │        │犯，處有期徒│、偵│
│附表│      │乃推由嚴家宏以其│        │        │刑拾肆年。扣│審自│
│一編│      │持用之門號0936-5│        │        │案之行動電話│白  │
│號5 │      │43828號行動電話 │        │        │壹具（內含門│    │
│）  │      │，與丙○○所持用│        │        │號0000-00000│    │
│    │      │之門號0000-00000│        │        │9之SIM卡）沒│    │
│    │      │9號行動電話聯繫 │        │        │收；未扣案之│    │
│    │      │毒品交易事宜後，│        │        │販賣毒品所得│    │
│    │      │相約在丙○○位於│        │        │新臺幣伍仟元│    │
│    │      │彰化縣北斗鎮居仁│        │        │沒收，如全部│    │
│    │      │里光仁街22號之住│        │        │或一部不能沒│    │
│    │      │處，而由丙○○同│        │        │收時，以其財│    │
│    │      │時出售價值3000元│        │        │產抵償之。  │    │
│    │      │數量之海洛因給朱│        │        │            │    │
│    │      │元興，及出售價值│        │        │            │    │
│    │      │2000元數量之甲基│        │        │            │    │
│    │      │安非他命給嚴嘉宏│        │        │            │    │
│    │      │。              │        │        │            │    │
├──┼───┼────────┼────┼────┼──────┼──┤
│(四)、│97年4 │陳翊宏欲購買價值│未完成交│販賣第一│丙○○販賣第│供出│
│（原│月28日│3000元數量之海洛│易      │級毒品未│一級毒品未遂│來源│
│判決│下午  │因，而以其所持用│        │遂罪    │，累犯，處有│、偵│
│附表│      │之門號0000-00000│        │        │期徒刑陸年。│審自│
│一編│      │2號行動電話，與 │        │        │扣案之行動電│白、│
│號6 │      │丙○○持用之門號│        │        │話壹具（內含│未遂│
│）  │      │0000-000000號行 │        │        │門號0000-000│    │
│    │      │動電話聯繫毒品交│        │        │269之SIM卡）│    │
│    │      │易事宜後，相約在│        │        │沒收。      │    │
│    │      │丙○○位於彰化縣│        │        │            │    │
│    │      │北斗鎮居仁里光仁│        │        │            │    │
│    │      │街22號之住處，惟│        │        │            │    │
│    │      │嗣因陳翊宏另覓得│        │        │            │    │
│    │      │購毒管道，故未與│        │        │            │    │
│    │      │丙○○完成交易而│        │        │            │    │
│    │      │不遂。          │        │        │            │    │
├──┼───┼────────┼────┼────┼──────┼──┤
│(五)、│97年5 │張榮智以門號0958│由積欠張│販賣第一│丙○○販賣第│供出│
│（原│月23日│-995594號行動電 │榮智之債│級毒品罪│一級毒品，累│來源│
│判決│下午（│話，與丙○○所持│務中扣抵│        │犯，處有期徒│、偵│
│附表│起訴書│用之門號0000-000│，無實際│        │刑捌年貳月。│審自│
│一編│誤載為│269號行動電話聯 │所得    │        │扣案之行動電│白  │
│號11│5月18 │繫毒品交易事宜後│        │        │話壹具（內含│    │
│）  │日，業│，相約在彰化縣溪│        │        │門號0000-000│    │
│    │經檢察│州鄉○○路107號 │        │        │269之SIM卡）│    │
│    │官更正│，由丙○○交付價│        │        │沒收。      │    │
│    │）    │值2000元數量之海│        │        │            │    │
│    │      │洛因，而此2000元│        │        │            │    │
│    │      │交易款項則由謝吉│        │        │            │    │
│    │      │發原先積欠張榮智│        │        │            │    │
│    │      │之債務中扣抵之。│        │        │            │    │
├──┼───┼────────┼────┼────┼──────┼──┤
│(六)、│97年5 │楊忠鵬欲購買2000│未完成交│販賣第一│丙○○販賣第│供出│
│（原│月29日│元數量之海洛因，│易      │級毒品未│一級毒品未遂│來源│
│判決│下午1 │其先以市話04-887│        │遂罪    │，累犯，處有│、偵│
│附表│時    │1391號電話，與謝│        │        │期徒刑陸年。│審自│
│一編│      │吉發所持用之門號│        │        │扣案之行動電│白、│
│號13│      │0000-000000號行 │        │        │話壹具（內含│未遂│
│）  │      │動電話聯繫毒品交│        │        │門號0000-000│    │
│    │      │易事宜後，相約在│        │        │269之SIM卡）│    │
│    │      │丙○○位於彰化縣│        │        │沒收。      │    │
│    │      │北斗鎮居仁里光仁│        │        │            │    │
│    │      │街22號之住處，惟│        │        │            │    │
│    │      │因故未完成交易而│        │        │            │    │
│    │      │不遂。          │        │        │            │    │
├──┼───┼────────┼────┼────┼──────┼──┤
│(七)、│97年5 │陳亮元（綽號：阿│1000元  │販賣第二│丙○○販賣第│供出│
│（原│月中旬│元）先以門號0917│        │級毒品罪│二級毒品，累│來源│
│判決│某日  │-321026號行動電 │        │        │犯，處有期徒│、偵│
│附表│      │話，與丙○○所持│        │        │刑年陸月。│審自│
│一編│      │用之門號0000-000│        │        │扣案之行動電│白  │
│號7 │      │974號行動電話聯 │        │        │話壹具（內含│    │
│）  │      │繫毒品交易事宜後│        │        │門號0000-000│    │
│    │      │，相約在彰化縣埤│        │        │974之SIM卡）│    │
│    │      │頭鄉國道一號中山│        │        │沒收；未扣案│    │
│    │      │高速公路交流道，│        │        │之販賣毒品所│    │
│    │      │丙○○乃偕同不知│        │        │得新臺幣壹仟│    │
│    │      │情之丁○○（詳見│        │        │元沒收，如全│    │
│    │      │無罪理由部分）一│        │        │部或一部不能│    │
│    │      │起前往交易地點，│        │        │沒收時，以其│    │
│    │      │由丙○○自行交付│        │        │財產抵償之。│    │
│    │      │價值1000元數量之│        │        │            │    │
│    │      │甲基安非他命，並│        │        │            │    │
│    │      │向陳亮元收取現金│        │        │            │    │
│    │      │1000元。        │        │        │            │    │
├──┼───┼────────┼────┼────┼──────┼──┤
│(八)、│97年4 │丙○○以其所持用│        │轉讓第一│丙○○轉讓第│供出│
│（原│月19日│之門號0000-00000│        │級毒品罪│一級毒品，累│來源│
│判決│下午  │9號行動電話，與 │        │        │犯，處有期徒│、偵│
│附表│      │楊忠鵬之市話04-8│        │        │刑壹年。    │審自│
│一編│      │871391號電話聯絡│        │        │            │白  │
│號4 │      │，告知楊忠鵬有品│        │        │            │    │
│）  │      │質較佳之海洛因，│        │        │            │    │
│    │      │楊忠鵬遂前往謝吉│        │        │            │    │
│    │      │發位於彰化縣北斗│        │        │            │    │
│    │      │鎮居○里○○街22│        │        │            │    │
│    │      │號之住處，而因楊│        │        │            │    │
│    │      │忠鵬並無現金，謝│        │        │            │    │
│    │      │吉發乃基於無償轉│        │        │            │    │
│    │      │讓海洛因之犯意，│        │        │            │    │
│    │      │轉讓些許海洛因予│        │        │            │    │
│    │      │楊忠鵬施用。    │        │        │            │    │
├──┼───┼────────┼────┼────┼──────┼──┤
│(九)、│97年5 │楊忠鵬先以市話04│        │轉讓第一│丙○○轉讓第│供出│
│（原│月29日│-0000000號電話，│        │級毒品罪│一級毒品，累│來源│
│判決│下午6 │與丙○○所持用之│        │        │犯，處有期徒│、偵│
│附表│時    │門號0000-000000 │        │        │刑壹年壹月。│審自│
│一編│      │號行動電話聯繫後│        │        │扣案之行動電│白  │
│號14│      │，相約在丙○○位│        │        │話壹具（內含│    │
│）  │      │於彰化縣北斗鎮居│        │        │門號0000-000│    │
│    │      │仁里光仁街22號之│        │        │269之SIM卡）│    │
│    │      │住處，丙○○即無│        │        │沒收。      │    │
│    │      │償轉讓約供施用1 │        │        │            │    │
│    │      │支香菸量之海洛因│        │        │            │    │
│    │      │予楊忠鵬施用。  │        │        │            │    │
├──┼───┼────────┼────┼────┼──────┼──┤
│(十)、│97年5 │丙○○在其彰化縣│        │轉讓第一│丙○○轉讓第│供出│
│（原│月30日│北斗鎮○○街22號│        │級毒品罪│一級毒品，累│來源│
│判決│中午12│住處，無償轉讓海│        │        │犯，處有期徒│、偵│
│附表│時許  │洛因1包（淨重0.1│        │        │刑壹年壹月。│審自│
│一編│      │611公克，驗餘淨 │        │        │扣案之海洛因│白  │
│號15│      │重0.1562公克）予│        │        │壹包（淨重零│    │
│）  │      │戊○○，戊○○於│        │        │點壹陸壹壹公│    │
│    │      │取得該包海洛因後│        │        │克、驗餘淨重│    │
│    │      │，即騎乘機車返回│        │        │零點壹伍陸貳│    │
│    │      │其彰化縣北斗鎮中│        │        │公克）沒收銷│    │
│    │      │寮路3號住處，在 │        │        │燬之。      │    │
│    │      │其住處前，經警方│        │        │            │    │
│    │      │持法院核發之搜索│        │        │            │    │
│    │      │票查獲，並扣得該│        │        │            │    │
│    │      │包海洛因。      │        │        │            │    │
└──┴───┴────────┴────┴────┴──────┴──┘
【附表二】：丙○○與丁○○共同販賣第一級毒品及轉讓第一級
            毒品罪部分
┌──┬───┬────────┬────┬────┬──────┬──┐
│編號│時間  │ 犯  罪  方  式 │犯罪所得│所犯罪名│處        刑│備註│
│    │      │                │(新臺幣)│        │            │    │
├──┼───┼────────┼────┼────┼──────┼──┤
│(一)、│97年4 │己○○先以其所持│1000元（│販賣第一│丙○○共同販│供出│
│（原│月19日│用之門號0000-000│尚有5000│級毒品罪│賣第一級毒品│來源│
│判決│下午3 │680號行動電話， │元未收取│        │，累犯，處有│、偵│
│附表│時44分│與丙○○所持用之│）      │        │期徒刑捌年陸│審自│
│一編│許    │門號0000-000000 │        │        │月。扣案之行│白  │
│號3 │      │號行動電話聯繫毒│        │        │動電話壹具（│    │
│）  │      │品交易事宜後，相│        │        │內含門號0930│    │
│    │      │約在彰化縣北斗鎮│        │        │-660269之SIM│    │
│    │      │復興路235巷7號，│        │        │卡）沒收；未│    │
│    │      │由丁○○出面交付│        │        │扣案之販賣毒│    │
│    │      │價值6000元數量之│        │        │品所得新臺幣│    │
│    │      │海洛因，惟因羅建│        │        │壹仟元與謝鎮│    │
│    │      │國僅有1000元，謝│        │        │岳連帶沒收，│    │
│    │      │鎮岳乃先向己○○│        │        │如全部或一部│    │
│    │      │收取現金1000元，│        │        │不能沒收時，│    │
│    │      │再將現金1000元轉│        │        │以其等財產連│    │
│    │      │交予丙○○。    │        │        │帶抵償之。  │    │
│    │      │                │        │        │            │    │
│    │      │                │        │        ├──────┼──┤
│    │      │                │        │        │丁○○共同販│刑法│
│    │      │                │        │        │賣第一級毒品│第59│
│    │      │                │        │        │，累犯，處有│條酌│
│    │      │                │        │        │期徒刑拾伍年│減  │
│    │      │                │        │        │肆月。扣案之│    │
│    │      │                │        │        │行動電話壹具│    │
│    │      │                │        │        │（內含門號09│    │
│    │      │                │        │        │00-000000之S│    │
│    │      │                │        │        │IM卡）沒收；│    │
│    │      │                │        │        │未扣案之販賣│    │
│    │      │                │        │        │毒品所得新臺│    │
│    │      │                │        │        │幣壹仟元與謝│    │
│    │      │                │        │        │吉發連帶沒收│    │
│    │      │                │        │        │，如全部或一│    │
│    │      │                │        │        │部不能沒收時│    │
│    │      │                │        │        │，以其等財產│    │
│    │      │                │        │        │連帶抵償之。│    │
├──┼───┼────────┼────┼────┼──────┼──┤
│(二)、│97年5 │丙○○於97年5 月│        │轉讓第一│丙○○共同轉│供出│
│（原│月18日│17日，在戊○○位│        │級毒品罪│讓第一級毒品│來源│
│判決│下午6 │於彰化縣北斗鎮中│        │        │，累犯，處有│、偵│
│附表│時37分│寮里中寮路3號之 │        │        │期徒刑壹年貳│審自│
│一編│      │住處，販賣價值約│        │        │月。扣案之行│白  │
│號10│      │1000元數量之甲基│        │        │動電話壹具（│    │
│）  │      │安非他命予戊○○│        │        │內含門號0935│    │
│    │      │，戊○○則交付等│        │        │-864974之SIM│    │
│    │      │值之衣服1件與謝 │        │        │卡）沒收。  │    │
│    │      │吉發（此部分未據│        │        ├──────┼──┤
│    │      │起訴）。嗣後，顏│        │        │丁○○共同轉│    │
│    │      │漢明欲改為施用海│        │        │讓第一級毒品│    │
│    │      │洛因，其基於轉讓│        │        │，累犯，處有│    │
│    │      │禁藥甲基安非他命│        │        │期徒刑壹年貳│    │
│    │      │之犯意，於左列時│        │        │月。扣案之行│    │
│    │      │間，以其持用之09│        │        │動電話壹具（│    │
│    │      │00-000000號行動 │        │        │內含門號0935│    │
│    │      │電話，與丙○○所│        │        │-864974之SIM│    │
│    │      │持用之0000-00000│        │        │卡）沒收。  │    │
│    │      │4號聯繫後，相約 │        │        │            │    │
│    │      │在彰化縣溪州鄉之│        │        │            │    │
│    │      │萬景加油站，將已│        │        │            │    │
│    │      │屬其所有之上開甲│        │        │            │    │
│    │      │基安非他命轉讓與│        │        │            │    │
│    │      │丙○○；而丙○○│        │        │            │    │
│    │      │與丁○○共同基於│        │        │            │    │
│    │      │轉讓第一級毒品海│        │        │            │    │
│    │      │洛因予他人施用之│        │        │            │    │
│    │      │犯意，由丁○○出│        │        │            │    │
│    │      │面代丙○○將價值│        │        │            │    │
│    │      │約1000元海洛因交│        │        │            │    │
│    │      │付轉讓予戊○○  │        │        │            │    │
├──┼───┼────────┼────┼────┼──────┼──┤
│(三)、│97年5 │戊○○先以其所持│        │轉讓第一│丙○○共同轉│供出│
│（原│月23日│用之門號00000000│        │級毒品罪│讓第一級毒品│來源│
│判決│下午2 │22號行動電話，與│        │        │，累犯，處有│、偵│
│附表│時許  │丙○○所持用之09│        │        │期徒刑壹年貳│審自│
│一編│      │00000000號行動電│        │        │月。扣案之行│白  │
│號12│      │話聯絡，向丙○○│        │        │動電話壹具（│    │
│）  │      │索討約500元份量 │        │        │內含門號0930│    │
│    │      │之海洛因，丙○○│        │        │660269SIM卡 │    │
│    │      │應允後，即囑咐謝│        │        │壹張）沒收。│    │
│    │      │鎮岳前往約定之彰│        │        │            │    │
│    │      │化縣埤頭鄉北斗交│        │        │            │    │
│    │      │流道附近，由謝鎮│        │        │            │    │
│    │      │岳交付約500元份 │        │        │            │    │
│    │      │量之海洛因，供顏│        │        │            │    │
│    │      │漢明施用。      │        │        │            │    │
│    │      │                │        │        ├──────┼──┤
│    │      │                │        │        │丁○○共同轉│    │
│    │      │                │        │        │讓第一級毒品│    │
│    │      │                │        │        │，累犯，處有│    │
│    │      │                │        │        │期徒刑壹年壹│    │
│    │      │                │        │        │月。扣案之行│    │
│    │      │                │        │        │動電話壹具（│    │
│    │      │                │        │        │內含門號0930│    │
│    │      │                │        │        │660269之SIM │    │
│    │      │                │        │        │卡壹張）沒收│    │
│    │      │                │        │        │。          │    │
└──┴───┴────────┴────┴────┴──────┴──┘


司法院資訊處製作；財團法人民間司法改革基金會備份。
